---
title: "Números da Lei de Acesso a Informação no Brasil"
output:
  html_document: 
    code_folding: hide
    toc: yes
    toc_float: true
    toc_depth: 4
    theme: paper
    df_print: default
editor_options: 
  chunk_output_type: console
---

```{r setup, include=FALSE}
knitr::opts_chunk$set(
  collapse = T,
  comment = "#>",
  message = F,
  warning = F,
  echo = T,
  fig.width = 8,
  fig.height = 5
)
```

```{r libs}
library(tidyverse)
library(here)
library(lubridate)
library(scales)
library(hrbrthemes)
library(patchwork)
library(glue)
```

```{r conf}
# aplica identidade visual da TB/AeP:
source(here("src/0-plot-aesthetics.R"), encoding = "UTF-8")
# helper
`%notin%` <- function(x, y) !(x %in% y)
```

```{r read-data}
pedidos_cgu <- "data/base-cgu.rds" %>%
  here() %>%
  readRDS() %>% 
  filter(base == "Pedidos") %>% 
  select(datasets) %>% 
  unnest(c(datasets)) %>%
  filter(
    !is.na(decisao),
    !is.na(data_resposta),
    esfera == "Federal",
    !str_detect(orgao, "refeitura|Órgão para Teste")
  ) %>% 
  select(id_pedido, data_registro, data_resposta, decisao, orgao)
```

</br></br>

### Total de manifestações registradas no FalaBr (2012-2022)

```{r plot-total-de-manifestacoes-registradas-no-falabr-2012-2022, fig.width=11, fig.height = 5}
pedidos_cgu %>% 
  mutate(is_pedido_de_informacao = case_when(
    decisao %notin% c(
      "Pergunta Duplicada/Repetida",
      "Não se trata de solicitação de informação" 
    ) ~ "Pedidos de acesso a informação via LAI",
    TRUE ~ decisao
  ) %>% str_wrap(25)) %>% 
  count(data_registro, is_pedido_de_informacao, name = "qt") %>% 
  ggplot(aes(
    x = data_registro,
    y = qt,
    fill = is_pedido_de_informacao,
    color = is_pedido_de_informacao
  )) +
  geom_vline(
    xintercept = seq(ymd('2013-01-01'), ymd('2022-01-01'), by = 'year'),
    lty = 3
  ) +
  geom_line(size = 1.5) +
  geom_label(
    aes(label = qt),
    color = "black",
    size = 3, 
    nudge_y = 250,
    alpha = .6,
    label.size = NA,
    data = . %>% 
      group_by(is_pedido_de_informacao) %>% 
      filter(qt == max(qt)) %>% 
      ungroup(),
      show.legend = F
  ) +
  geom_point(
    color = "gray20",
    data = . %>% 
      group_by(is_pedido_de_informacao) %>% 
      filter(qt == max(qt)) %>% 
      ungroup(),
    show.legend = FALSE
  ) +
  scale_fill_manual(values = cores_lai) +
  scale_color_manual(values = cores_lai, breaks = names(cores_lai)[c(3,1,2)]) +
  scale_x_date(
    breaks = breaks_pretty(24), 
    labels = label_date_short(),
    limits = c(ymd('2012-01-01'), ymd('2023-01-01')),
    expand = c(0., 0)) +
  labs(
    y = "Número de manifestações",
    x = NULL,
    fill = NULL,
    color = NULL,
    title = NULL
  ) +
  theme(legend.position = "top",
        legend.justification = "left",
        legend.text = element_text(margin = margin(2, 5, 2, 5, "pt")),
        axis.title.y = element_text(vjust = 1)
        )
```

</br></br>

### Número de órgãos do governo Federal acionados pela LAI (2012-2022)

```{r plot-orgaos-requisitados-pela-lai}
pedidos_cgu %>% 
  count(ano = year(data_registro), orgao) %>% 
  count(ano) %>% 
  ggplot(aes(x = as.character(ano), y = n)) +
  geom_col(fill = cores_aep[["laranja"]], alpha = .9) +
  geom_hline(aes(yintercept = n_distinct(pedidos_cgu$orgao))) +
  geom_text(
    aes(
      y = n_distinct(pedidos_cgu$orgao) + 10,
      x = "2016",
      label = glue("Total de órgãos no Executivo Federal: {n_distinct(pedidos_cgu$orgao)}")
    ),
    check_overlap = T
  ) +
  geom_text(aes(label = n), color = "gray30", vjust = 1, fontface = "bold", size = 3) +
  labs(
    x = "Ano",
    y = "Quantidade de órgãos"
  ) +
  theme(
    plot.title = element_text(size = 10)
  )
```

</br></br>

### Taxa de atendimento de pedidos de acesso a informação (2012-2022)

```{r data-decisao}
decisao <- pedidos_cgu %>% 
  filter(decisao %notin% c(
    "Pergunta Duplicada/Repetida",
    "Não se trata de solicitação de informação"
  )) %>% 
  count(data_registro, decisao, name = "qt") %>%
  na.omit() %>% 
  mutate(decisao = fct_reorder(decisao, qt, .desc = T))
```

```{r function-plot_decisao}
# plot esquerdo ----------------------------------------------------------------
plot_decisao <- function(decisao_escolhida) {
  
  p1 <- decisao %>%
    add_count(data_registro, wt = qt, name = "qt_mes") %>%
    mutate(per = qt / qt_mes) %>% 
    filter(decisao == decisao_escolhida) %>% 
    ggplot(aes(x = data_registro, y = per)) +
    geom_rect(
      data = . %>%
        filter(data_registro == min(data_registro) | data_registro == max(data_registro)),
      aes(
        xmin = floor_date(min(data_registro), "year"),
        xmax = ceiling_date(max(data_registro), "year"),
        ymin = -Inf,
        ymax = Inf,
        fill = decisao
      ),
      alpha = .2,
      show.legend = F
    ) +
    geom_line(show.legend = F, size = .7) +
    geom_vline(xintercept = seq(ymd('2013-01-01'), ymd('2022-01-01'), by = 'year'), lty = 3) +
    # geom_text(
    #   data = . %>% filter(month(data_registro) == 2),
    #   aes(label = year(data_registro), 
    #       y = if_else(decisao == "Acesso Concedido", .65, .005)),
    #   size = 3.5,
    #   vjust = .1,
    #   hjust = .1,
    #   color = "gray20"
    # ) +
    ggforce::geom_mark_circle(
      aes(filter = data_registro == ymd("2018-10-01") & decisao == "Acesso Concedido",
          label = "Máximas anuais"),
      color = "gray20",
      fill = NA,
      radius = unit(1, "mm"),
      expand = 0,
      con.cap = 0,
      label.fill = alpha(cores_decisao[["Acesso Concedido"]], .5),
      label.fontsize = 10,
      label.fontface = "plain",
      label.buffer = unit(10, "mm"),
      label.margin = margin(1, 0, 1, 0, "mm")
    ) +
    ggrepel::geom_label_repel(
      data = . %>%
        group_by(decisao, year(data_registro)) %>%
        arrange(year(data_registro), decisao, -per) %>%
        filter(row_number() == 1) %>%
        ungroup(),
      aes(label = my_lbl(per), fill = decisao, color = decisao),
      min.segment.length = 0.01,
      size = 3.5,
      label.padding = unit(0.1, "lines"),
      label.size = NA,
      show.legend = F
    ) +
    geom_point(
      data = . %>%
        group_by(decisao, year(data_registro)) %>%
        arrange(year(data_registro), decisao, -per) %>%
        filter(row_number() == 1) %>%
        ungroup()
    ) +
    scale_fill_manual(values = cores_decisao) +
    scale_color_manual(values = cores_decisao3) +
    scale_y_percent(expand = c(0.2, 0)) +
    # scale_x_date(
    #   breaks = scales::date_breaks("6 months"),
    #   date_labels = "%b",
    #   expand = c(0, 0)
    # ) +
    scale_x_date(
      breaks = breaks_pretty(24), 
      labels = label_date_short(),
      limits = c(ymd('2012-01-01'), ymd('2023-01-01')),
      expand = c(0., 0)
    ) +
    theme_minimal() +
    theme(
      legend.position = "top",
      axis.ticks.x = element_line(), 
      legend.text = element_text(size = 8),
      axis.text.x = element_text(size = 11, vjust = 2.5, hjust = .5),
      axis.text.y = element_text(size = 11),
      panel.grid.minor = element_blank(),
      strip.text = element_text(size = 14, angle = 0, hjust = 0)
    ) +
    labs(
      x = NULL,
      y = NULL,
      title = NULL,
      subtitle = "Taxa mensal",
      color = NULL,
      fill = NULL
    )
    
  p2 <- decisao %>%
    count(ano = year(data_registro), decisao, wt = qt, name = "qt") %>%
    add_count(ano, wt = qt, name = "qt_ano") %>%
    mutate(perc_ano = qt / qt_ano) %>%
    filter(decisao == decisao_escolhida) %>% 
    ggplot(aes(x = perc_ano, y = reorder(ano, -ano), fill = decisao, color = decisao)) +
    facet_wrap(~ reorder(decisao, -perc_ano), ncol = 1, scales = "free_x") +
    geom_col(aes(x = 1), alpha = .3, fill = "gray97", color = "white") +
    geom_col(alpha = .6) +
    geom_text(aes(label = my_lbl(perc_ano)), 
               size = 4, fontface = "bold", hjust = -.05, check_overlap = T) +
    theme_minimal() +
    scale_fill_manual(values = cores_decisao) +
    scale_color_manual(values = cores_decisao2) +
    scale_x_percent(breaks = c(0,.3, .6, .9)) +
    scale_y_discrete(labels = glue("{2022:2012}"), expand = c(0, 0)) +
    #coord_flip() +
    theme(
      plot.subtitle = element_text(),
      panel.grid.major.y = element_line(color = "white"),
      panel.grid.major.x = element_blank(),
      panel.grid.minor.y = element_line(color = "white"),
      panel.background = element_blank(),
      strip.text = element_text(color = "transparent"),
      axis.text.x = element_text(size = 10, vjust = 2),
      axis.text.y = element_text(size = 10, hjust = 3)
    ) +
    labs(
      x = NULL,
      y = NULL,
      fill = NULL,
      subtitle = "Taxa anual"
    )
  
  comb <- p1 + p2 & theme(legend.position = "none") 
  
  comb <- comb +
    plot_layout(ncol = 2, widths = c(2.8, 1.2))
  
  return(comb)
  
}

```

A **taxa de atendimento** é a proporção de uma decisão de acesso em relação à todos os pedidos de acesso a informação.

</br></br>

#### Taxa de Acessos Concedidos

```{r plot-acesso-concedido, fig.width=11}
plot_decisao("Acesso Concedido") 
```

</br></br>

#### Taxa de Acessos Negados

```{r plot-acesso-negado, fig.width=11}
plot_decisao("Acesso Negado") 
```

</br></br>

#### Taxa de Acessos Parcialmente Concedido

```{r plot-acesso-parcial, fig.width=11}
plot_decisao("Acesso Parcialmente Concedido") 
```

</br></br>

#### Taxa para a decisão "Órgão não tem competência para responder sobre o assunto"

```{r plot-orgao-sem-competencia, fig.width=11}
plot_decisao("Órgão não tem competência para responder sobre o assunto") 
```

</br></br>

#### Taxa de resposta de "Informação Inexistente"

```{r plot-informacao-inexistente, fig.width=10}
plot_decisao("Informação Inexistente") 
```

</br></br>

### Taxas de respostas por decisão de acesso - mesmo período - (2012-2022)

```{r plot-taxa-de-resposta-mesmo-periodo, fig.width = 10, fig.height=7}
decisao %>%
  mutate(mesmo_periodo = month(data_registro) <= month(today())) %>%
  add_count(data_registro, mesmo_periodo, wt = qt, name = "qt_mes") %>%
  mutate(perc = qt / qt_mes) %>%
  # filter(decisao == "Acesso Negado") %>%
  filter(decisao %in% c(
    "Acesso Negado",
    "Acesso Parcialmente Concedido"
  )) %>% 
  group_by(ano = year(data_registro), mesmo_periodo, decisao) %>%
  mutate(media_perc = if_else(mesmo_periodo, mean(perc), NA_real_)) %>%
  ungroup() %>%
  mutate(
   decisao2 = if_else(mesmo_periodo, as.character(decisao), "")
  ) %>% 
  ggplot(aes(x = data_registro, y = perc, fill = decisao2)) +
  geom_vline(
    xintercept = seq(ymd("2013-01-01"), ymd("2022-01-01"), by = "year"),
    lty = 3
  ) +
  geom_col() +
  geom_point(aes(y = media_perc), shape = 95, size = 4) +
  geom_text(
    data = . %>% filter(month(data_registro) == month(today())),
    check_overlap = TRUE,
    fontface = "bold",
    size = 3.5,
    aes(
      y = media_perc,
      label = my_lbl(media_perc)
      ),
    nudge_y = .006,
    hjust = .5,
  ) +
  geom_curve(
    data = . %>% filter(decisao2 == "Acesso Parcialmente Concedido"),
    aes(x = ymd("2019-03-01"),
        y = 0.115, 
        xend = ymd("2019-03-01"),
        yend = 0.075),
    colour = "black",
    size = 0.6,
    curvature = .35,
    arrow = arrow(length = unit(0.2, "cm"))
  ) +
  geom_label(
    data = . %>% filter(data_registro == ymd("2019-04-01") & decisao2 == "Acesso Parcialmente Concedido"),
    aes(label = "Média anual\n(mesmo período)", y = .125, x = data_registro),
    fill = "white",
    size = 3,
    label.size = NA
  ) +
  scale_fill_manual(values = c("gray70", cores_decisao[c(3, 4)])) +
  facet_wrap(. ~ reorder(decisao, -perc), ncol = 1, scales = "free_x") +
  hrbrthemes::scale_y_percent() +
  scale_x_date(
    breaks = breaks_pretty(36), 
    labels = label_date_short(),
    limits = c(ymd('2012-01-01'), ymd('2023-01-01')),
    expand = c(0., 0)
  ) +
  theme(
    legend.position = "none",
    panel.grid.minor = element_blank(),
    strip.text = element_text(hjust = 0)
  ) +
  labs(
    x = NULL,
    y = NULL,
    title = NULL,
    subtitle = "Como % do total de pedidos de acesso a informação"
  )
```

</br></br>

### Negativas de acesso

#### Metodologia (taxa geral e interna de acessos negados)

Pedidos de acesso a informação são solicitações no FalaBr que <u>não</u> foram classificadas como: "Pergunta Duplicada/Repetida", "Não se trata de solicitação de informação".

As negativas de acesso são abordadas de duas formas:

* Taxa geral de negativas por órgão:

$$
Taxa\:geral\:\:de\:negativas\:por\:órgão = \frac{{Total\:Acessos\:Negados\:no\:órgão}_{mês}}{{Total\:Acessos\:Negados\:no\:FalaBr}_{mês}} \times 100
$$

* Taxa interna de negativas por órgão

$$
Taxa\:interna\:de\:negativas\:por\:órgão = \frac{{Total\:Acessos\:Negados\:no\:órgão}_{mês}}{{Total\:pedidos\:recebidos\:pelo\:órgão}_{mês}} \times 100
$$

```{r data-taxas-acessos-negados}
taxas <- pedidos_cgu %>%
  select(id_pedido, data_registro, decisao, orgao) %>% 
  filter(decisao %notin% c(
    "Pergunta Duplicada/Repetida",
    "Não se trata de solicitação de informação"
  )) %>% 
  mutate(orgao = str_wrap(orgao, 40)) %>% 
  # contagem de pedidos anuais
  add_count(name = "n_ano", ano = year(data_registro)) %>% 
  add_count(name = "n_ano_orgao", ano, orgao) %>% 
  add_count(name = "n_ano_decisao", ano, decisao) %>% 
  add_count(name = "n_ano_decisao_orgao", ano, decisao, orgao) %>% 
  # contagem de pedidos mensais
  add_count(name = "n_mes", data_registro) %>% 
  add_count(name = "n_mes_orgao", data_registro, orgao) %>% 
  add_count(name = "n_mes_decisao", data_registro, decisao) %>% 
  add_count(name = "n_mes_decisao_orgao", data_registro, decisao, orgao) %>% 
  group_by(
    ano,
    data_registro,
    decisao,
    orgao,
    n_ano,
    n_ano_decisao,
    n_ano_orgao,
    n_ano_decisao_orgao,
    n_mes,
    n_mes_decisao,
    n_mes_orgao,
    n_mes_decisao_orgao
  ) %>% 
  summarise(.groups = "drop")
```


</br></br>

#### Órgãos que mais negaram informações - mês a mês (2012-2022)

```{r plot-acessos-negados-geral, fig.height=9, fig.width=11}
month.abb2 <- function(x) month.abb[month(x)]

taxas %>% 
  filter(decisao == "Acesso Negado") %>% 
  transmute(
    data_registro,
    orgao,
    per = n_mes_decisao_orgao / n_mes_decisao
  ) %>% 
  group_by(data_registro) %>% 
  slice_max(order_by = per, n = 1) %>% 
  ungroup() %>% 
  mutate(mes = month.abb2(data_registro)) %>%
  ggplot(aes(x = data_registro, y = per, color = orgao)) +
  geom_segment(aes(
    y = 0,
    yend = per,
    x = data_registro,
    xend = data_registro),
    color = "gray60"
  ) +
  geom_vline(
    xintercept = seq(ymd('2013-01-01'), ymd('2022-01-01'), by = 'year'),
    lty = 3
  ) +
  scale_y_percent(limits = c(0, 0.7)) +
  scale_x_date(
    breaks = breaks_pretty(24), 
    labels = label_date_short(),
    limits = c(ymd('2012-01-01'), ymd('2022-12-01')),
    expand = c(0., 0)
  ) +
  geom_point(size = 4, alpha = .6) +
  geom_text(
    aes(label = str_extract(orgao, "^[:upper:]+(?= )|^GSI-PR"),
        y = per),
    size = 2.7,
    angle = 90,
    fontface = "bold",
    color = "black",
    hjust = 0,
    check_overlap = T
  ) +
  theme(
    legend.position = "bottom",
    legend.text = element_text(size = 10, margin = margin(5, 0, 5, 0, "pt")),
    axis.title = element_text(size = 13),
    axis.ticks.x = element_line(size = .7),
    # axis.text = element_text(size = 11),
    strip.text = element_text(size = 12),
    plot.title = element_text(size = 16),
    plot.subtitle = element_text(size = 14)
  ) +
  guides(color = guide_legend(ncol = 2, title.position = "top")) +
  labs(
    color = "Sigla do órgão que mais negou acesso a informação no mês:",
    x = NULL,
    y = "% do total de acessos negados\nentre todos os pedidos no FalaBr"
  )
```

</br></br>

#### Poucos órgãos são responsáveis por mais da metade das negativas

```{r plot-metade-das-negativas, fig.height=7, fig.width=9}
top_opacos <- taxas %>% 
  filter(decisao == "Acesso Negado") %>%
  distinct(
    ano,
    orgao,
    n_ano_decisao,
    n_ano_decisao_orgao,
  ) %>% 
  arrange(ano, -n_ano_decisao_orgao) %>% 
  mutate(per = n_ano_decisao_orgao / n_ano_decisao) %>%
  group_by(ano) %>% 
  mutate(
    ord = row_number(),
    per_acum = cumsum(per),
    cutoff = lag(per_acum <= .5),
    cutoff = if_else(is.na(cutoff) | cutoff, TRUE, FALSE)
  ) %>% 
  filter(cutoff) %>% 
  ungroup() %>% 
  mutate(sigla = str_extract(orgao, "^[:upper:]+(?= )|^GSI-PR"))

top_opacos_pqn <- top_opacos %>% 
  filter(per <= .05, ano > 2016) %>%
  arrange(ano, -per) %>% 
  group_by(ano) %>% 
  nest() %>% 
  ungroup() %>% 
  mutate(
    sigla = map(data, pull, sigla),
    sigla = paste(sigla),
    sigla = str_remove_all(sigla, "^c\\(|\\\"|\\)" ),
    sigla = str_replace_all(sigla, ", ", "\n"),
    # orgao = map(data, pull, orgao),
    # orgao = paste(orgao),
    # orgao = str_remove_all(orgao, "^c\\(|\\\"|\\)" ),
    # orgao = str_replace_all(orgao, ", ", ",\n"),
    orgao = "menores",
    per = map(data, select, per),
    per = map_dbl(per, sum),
    qtd_orgaos = map_int(data, nrow)
  ) %>% select(-data) 

top_opacos2 <- top_opacos %>% 
  filter(per > .05 | ano < 2017) %>% 
  mutate(qtd_orgaos = 1) %>% 
  bind_rows(top_opacos_pqn)

#' paleta de cores
pal <- c(
  cores_tb[["laranja"]],
  "#0c93a8",
  cores_tb[["azul"]],
  cores_aep[["marrom"]],
  cores_aep[["cinza"]],
  cores_aep[["laranja"]],
  "ivory",
  cores_aep[["rosa"]]
)

#' paleta de cores associada aos órgãos
cores <- top_opacos2 %>%
  select(orgao, per) %>%
  group_by(orgao) %>%
  summarise(per = sum(per), .groups = "drop") %>%
  arrange(per) %>%
  mutate(cor = colorRampPalette(pal)(13)) %>%
  select(-per) %>%
  deframe()

top_opacos2 %>%
  mutate(sigla = if_else(orgao != "menores", 
                         glue("{sigla}\n {my_lbl(per)}"),
                         glue("(< 5%)\n{sigla}\nsoma: {my_lbl(per)}")
                         )) %>% 
  ggplot(aes(x = ano, y = per, fill = fct_reorder2(orgao, -per, -ano))) +
  geom_col(color = "black") + 
  geom_text(aes(label = sigla), 
            size = 2.7, position = position_stack(vjust = .5)) +
  theme(legend.position = "none") +
  labs(
    fill = "Sigla do órgão",
    x = NULL, y = NULL
  ) +
  scale_x_continuous(breaks = 2012:2022) +
  #scale_fill_ordinal() +
  scale_fill_manual(values = cores) +
  hrbrthemes::scale_y_percent() +
  guides(fill = guide_legend(ncol = 2, title.position = "top", reverse = T)) +
  theme(
    legend.position = "none",
    legend.text = element_text(size = 9, margin = margin(5, 0, 5, 0, "pt"))
  )
```

</br></br>

#### Mediana da taxa interna de acessos negados por órgão (2012-2022)

```{r plot-acessos-negados-interno}
taxas %>% 
  #filter(decisao == "Acesso Negado") %>% 
  mutate(
    taxa_decisao_interna = n_ano_decisao_orgao / n_ano_orgao,
    taxa_decisao_relativa = n_ano_decisao_orgao / n_ano_decisao
  ) %>% 
  group_by(ano, decisao) %>%
  summarise(taxa_decisao_mediana = median(taxa_decisao_interna)) %>%
  ungroup() %>%
  filter(decisao == "Acesso Negado") %>% 
  ggplot(aes(x = ano, y = taxa_decisao_mediana)) +
  geom_line(color = "gray60", size = 1) +
  geom_point(color = cores_aep[["rosa"]], size = 4) +
  geom_text(aes(label = my_lbl(taxa_decisao_mediana)), vjust = -1, color = cores_aep[['rosa']]) +
  scale_x_continuous(breaks = 2012:2022) +
  scale_y_percent(limits = c(0, .1)) +
  labs(
    y = "Acessos negados por órgão - mediana anual\ncomo % do total de pedidos de um órgão",
    x = NULL
  )
```

</br></br>

#### Distribuição das taxas internas de acessos negados por órgão

```{r fig.height=6}
taxas %>% 
  filter(decisao == "Acesso Negado") %>% 
  mutate(
    taxa_decisao_interna = n_ano_decisao_orgao / n_ano_orgao,
    taxa_decisao_relativa = n_ano_decisao_orgao / n_ano_decisao
  ) %>% #glimpse() 
  group_by(ano, decisao) %>% 
  mutate(taxa_decisao_mediana = median(taxa_decisao_interna)) %>% 
  ungroup() %>% 
  select(ano, decisao, orgao, contains("taxa")) %>% 
  distinct() %>% 
  ggplot(aes(x = ano, 
             y = taxa_decisao_interna,
             color = decisao)) +
  ggbeeswarm::geom_quasirandom(alpha = .6, show.legend = F) +
  geom_point(
    aes(
      x = ano,
      y = taxa_decisao_mediana,
      ),
    color = "black",
    inherit.aes = F,
    shape = 45,
    size = 15
  ) +
  geom_text(
    aes(label = str_extract(orgao, "^[:upper:]+(?= )|^GSI-PR|^CEITEC\\/S\\.A\\.")),
    data = . %>% filter(taxa_decisao_interna >= .3),
    size = 2.7,
    angle = 45,
    hjust = 0
  ) +
  scale_color_manual(values = cores_decisao, guide = "none") +
  facet_wrap(~ decisao, scales = "free", ncol = 1) +
  scale_y_percent(limits = c(0, 1)) +
  scale_x_continuous(breaks = 2012:2021) +
  theme(strip.text = element_blank()) +
  labs(
    subtitle = "Cada ponto representa um órgão - média anual",
    y = "Acessos negados por órgão\ncomo % do total de pedidos de um órgão",
    x = NULL,
    color = NULL
  )
```

