---
title: "Evolução do uso da LGPD nas solicitações de acesso a informação via LAI para o governo Federal"
lang: pt-BR
format:
  html:
    anchor-sections: true
    code-fold: true
    code-tools: true
    code-link: true
    code-line-numbers: true
    code-summary: "Código"
    toc: true
    toc-title: "Índice"
    toc-depth: 4
    footnotes-hover: true
    smooth-scroll: true
    fig-width: 9
    search: true
    comments:
      hypothesis: true
knitr:
  opts_chunk:
    collapse: true
    comment: "#>"
    echo: false
    message: false
    warning: false
editor_options:
  chunk_output_type: console
execute:
  cache: false
---

```{=html}
<style>
.nav-tabs .nav-link {
    margin-bottom: -1px;
    background: none;
    border: 1px solid transparent;
    border-top-left-radius: .25rem;
    border-top-right-radius: .25rem;
    color: #fcaa27;
    font-size: 0.875em;
}

.nav-tabs .nav-link.active, .nav-tabs .nav-item.show .nav-link {
    color: #495057;
    background-color: #ececec";
    border-color: #dee2e6 #dee2e6 #fff;
    color: #d81755;
    font-size: 1em;
}
</style>
```

```{r}
#| label: libs
library(tidyverse)
library(here)
library(lubridate)
library(patchwork)
library(scales)
library(gt)
library(tidytext)
library(wordcloud)
source(here("src/00-plot-aesthetics.R"), encoding = "utf-8")
#' lista de regex
lista_de_regex <- readRDS(here::here("data/lista-de-regex.rds"))

`%notin%` <- function(x, y) !(x %in% y)
```

```{r}
#| label: bases-de-dados
#| eval: false

base <- readRDS(here("data/base-cgu-filtrada.rds"))

recorte_da_base <- "data/base-cgu-filtrada.rds" %>%
  here() %>%
  readRDS() %>%
  filter(base == "Pedidos") %>%
  transmute(datasets = map(
    datasets,
    ~ select(
      .x,
      assunto,
      id_pedido,
      decisao,
      data_registro,
      protocolo
    )
  )) %>%
  unnest(datasets) %>%
  distinct() %>%
  filter(
    year(data_registro) > 2017,
    decisao %notin% c(
      "Pergunta Duplicada/Repetida",
      "Não se trata de solicitação de informação"
  ))

recursos <- readRDS(here("data/recursos-clean.rds"))

pedidos <- readRDS(here("data/pedidos-clean.rds")) %>%
  distinct() %>%
  tidylog::inner_join(select(recorte_da_base, id_pedido, protocolo, decisao, assunto)) %>%
  mutate(possui_recurso = if_else(
      id_pedido %in% unique(recursos$id_pedido), TRUE, FALSE
  ))

saveRDS(pedidos, here("data/pedidos_busca"))
```

```{r}
#| label: busca-por-pedidos

pedidos_busca <- "data/pedidos_busca" %>%
  here() %>%
  readRDS() %>%
  transmute(
    id_pedido = id_pedido,
    protocolo = protocolo,
    data_registro = data_registro,
    data_resposta = data_resposta,
    assunto = assunto,
    decisao = decisao,
    possui_recurso = possui_recurso,
    orgao = orgao,
    detalhamento = detalhamento_clean,
    resposta_pedido = resposta_clean,
    resumo = resumo_clean,
    usa_lgpd_assunto = assunto == "Dados Pessoais - LGPD",
    usa_lgpd_pedido_resumido = if_else(
      year(data_registro) > 2017,
      str_detect(resumo_clean, "LGPD"),
      FALSE
    ) %>% replace_na(FALSE),
    usa_lgpd_pedido = if_else(
      year(data_registro) > 2017,
      str_detect(detalhamento_clean, "LGPD"),
      FALSE
    ),
    usa_lgpd_resposta = if_else(
      year(data_registro) > 2017,
      str_detect(resposta_clean, "LGPD"),
      FALSE
    ) %>% replace_na(FALSE)
  ) %>%
  mutate(
    cita_onde = case_when(
      !usa_lgpd_assunto & !usa_lgpd_pedido_resumido & !usa_lgpd_pedido & !usa_lgpd_resposta ~
        "Não foram encontradas citações da LGPD",
      usa_lgpd_assunto ~ "Usuário menciona LGPD na solitiação",
      usa_lgpd_pedido_resumido ~ "Usuário menciona LGPD na solitiação",
      usa_lgpd_pedido ~ "Usuário menciona LGPD na solitiação",
      !usa_lgpd_assunto & !usa_lgpd_pedido_resumido & !usa_lgpd_pedido & usa_lgpd_resposta ~
        "Somente na resposta do órgão público",
      TRUE ~ NA_character_
    )
  )
```

### Números totais

Foi feita uma busca pelos termos relacionados à [Lei Geral de Proteção de Dados Pessoais (LGPD)](http://www.planalto.gov.br/ccivil_03/_ato2015-2018/2018/lei/l13709.htm) nos conteúdos de 368.390 mil Pedidos de Acesso a Informação (pedidos LAI) enviados aos órgãos do Governo Federal e disponibilizados pelo portal [FalaBr](http://www.consultaesic.cgu.gov.br/busca/_layouts/15/DownloadPedidos/DownloadDados.aspx).

A busca foi realizada na solicitação do usuário e na resposta do órgão público. Os termos buscados são:

- `"lei geral de protecao de dados|lei de protecao de dados pessoais|lgpd|13709|13 709"`

Para a detecção dos termos, foram utilizadas técnicas de processamento de linguagem natural para remoção de acentos e pontuações, URL's e datas. pós este tratamento, foram detectados 4.697 pedidos que faziam menções à LGPD.

A base de dados da CGU não é completa, pois os pedidos contendo dados pessoais e informações consideradas sensíveis são descartados e o seu conteúdo não é divulgado. Os critérios para descarte desses pedidos da transparência ativa é adotado pelos órgãos do governo Federal e pela CGU e não é claro. Tal incompletude dos dados resulta em subnotificação das detecções dos termos, uma vez que eles dizem respeito aos temas “sigilo” e “dados pessoais”.

Outra fonte de subnotificação importante é a ausência de dados da Caixa Econômica Federal (CEF). A CEF era um dos principais órgãos solicitados via LAI sendo responsável por pelo menos x% de todas as solicitações disponibilizadas pelo FalaBr entre 2015 e 2018.

::: {.panel-tabset}

#### Mês a mês

```{r}
#| label: plot-total-mensal

pedidos_busca %>%
  mutate(
    deteccao_lgpd = if_else(
      cita_onde == "Não foram encontradas citações da LGPD",
      cita_onde, "Citação à LGPD encontrada"
    )
  ) %>%
  count(data_registro, deteccao_lgpd) %>%
  ggplot(aes(x = data_registro, y = n, fill = reorder(deteccao_lgpd, -n))) +
  geom_col() +
  geom_text(
    data = . %>%
      add_count(data_registro, wt = n) %>%
      filter(deteccao_lgpd == "Não foram encontradas citações da LGPD") %>%
      mutate(nn - n) %>%
      filter(`nn - n` > 0),
    aes(
      y = `nn - n`,
      label = `nn - n`,
    ),
    color = cores_aep[["rosa"]],
    vjust = -.5,
    hjust = 0,
    size = 2.5,
    fontface = "bold",
    angle = 45
  ) +
  labs(
    title = "Detecção dos termos relacionados a LGPD",
    subtitle = "Considerando menções no pedido e na resposta",
    x = NULL,
    y = "Quantidade de pedidos",
    fill = NULL
  ) +
  scale_fill_manual(values = c(alpha(cores_aep[["laranja"]], .5),
                               cores_aep[["rosa"]])) +
  scale_x_date(date_breaks = "6 months", date_labels = "%b-%Y") +
  scale_y_continuous(labels = scales::number) +
  theme(axis.ticks.x = element_line(),
        legend.position = "top",
        legend.justification = "left")
```

#### Ano a ano

```{r}
#| label: plot-total-anual

pedidos_busca %>%
  mutate(
    deteccao_lgpd = if_else(
      cita_onde == "Não foram encontradas citações da LGPD",
      cita_onde, "Citação à LGPD encontrada"
    )
  ) %>%
  count(ano = year(data_registro), deteccao_lgpd) %>%
  ggplot(aes(x = ano, y = n, fill = reorder(deteccao_lgpd, -n))) +
  geom_col() +
  geom_text(
     data = . %>%
      add_count(ano, wt = n) %>%
      filter(deteccao_lgpd == "Não foram encontradas citações da LGPD") %>%
      mutate(nn - n) %>%
      filter(`nn - n` > 0),
        aes(
      y = `nn - n`,
      label = scales::number(`nn - n`),
    ),
    color = cores_aep[["rosa"]],
    vjust = -.5,
    hjust = 0,
    size = 4,
    fontface = "bold"
  ) +
  scale_fill_manual(values = c(alpha(cores_aep[["laranja"]], .5),
                               cores_aep[["rosa"]])) +
  scale_y_continuous(labels = scales::number) +
  theme(axis.ticks.x = element_line(),
        legend.position = "top",
        legend.justification = "left") +
  labs(
    title = "Detecção dos termos relacionados a LGPD",
    subtitle = "Considerando menções no pedido e na resposta",
    x = NULL,
    y = "Quantidade de pedidos",
    fill = NULL
  )
```
#### Mês a mês **(%)**

```{r}
#| label: plot-perc-mensal

pedidos_busca %>%
  mutate(
    deteccao_lgpd = if_else(
      cita_onde == "Não foram encontradas citações da LGPD",
      cita_onde, "Citação à LGPD encontrada"
    )
  ) %>%
  count(data_registro, deteccao_lgpd) %>%
  group_by(data_registro) %>%
  mutate(
    prop = n / sum(n)
  ) %>%
  ungroup() %>%
  filter(deteccao_lgpd != "Não foram encontradas citações da LGPD") %>%
  ggplot(aes(x = data_registro, y = prop, fill = reorder(deteccao_lgpd, -prop))) +
  geom_col(show.legend = F) +
  geom_text(aes(
      label = scales::percent(prop, accuracy = .1, big.mark = ".", decimal.mark = ",")
    ),
    color = cores_aep[["rosa"]],
    vjust = -.5,
    hjust = 0,
    size = 2.5,
    angle = 45,
    fontface = "bold"
  ) +
  labs(
    title = "Taxa de detecção dos termos relacionados a LGPD",
    subtitle = "Considerando menções no pedido e na resposta",
    x = NULL,
    y = "% de pedidos",
    fill = NULL
  ) +
  scale_fill_manual(values = cores_aep[["rosa"]]) +
  scale_x_date(date_breaks = "6 months", date_labels = "%b-%Y") +
  scale_y_continuous(labels = scales::percent, limits = c(0, .15)) +
  theme(axis.ticks.x = element_line())
```

#### Ano a ano **(%)**

```{r}
#| label: plot-perc-anual

pedidos_busca %>%
  mutate(
    deteccao_lgpd = if_else(
      cita_onde == "Não foram encontradas citações da LGPD",
      cita_onde, "Citação à LGPD encontrada"
    )
  ) %>%
  count(ano = year(data_registro), deteccao_lgpd) %>%
  group_by(ano) %>%
  mutate(
    prop = n / sum(n)
  ) %>%
  ungroup() %>%
  filter(deteccao_lgpd != "Não foram encontradas citações da LGPD") %>%
  ggplot(aes(x = ano, y = prop, fill = reorder(deteccao_lgpd, -prop))) +
  geom_col(show.legend = F) +
  geom_text(aes(
      label = scales::percent(prop, accuracy = .01, big.mark = ".", decimal.mark = ",")
    ),
    color = cores_aep[["rosa"]],
    vjust = -.5,
    size = 4,
    fontface = "bold"
  ) +
  labs(
    title = "Taxa de detecção dos termos relacionados a LGPD",
    subtitle = "Considerando menções no pedido e na resposta",
    x = NULL,
    y = "% de pedidos",
    fill = NULL
  ) +
  scale_fill_manual(values = cores_aep[["rosa"]]) +
  scale_y_continuous(labels = scales::percent, limits = c(0, .05)) +
  theme(axis.ticks.x = element_line())
```

#### Total

```{r}
#| label: plot-onde-usou-lgpd

pedidos_busca %>%
  mutate(
    deteccao_lgpd = if_else(
      cita_onde == "Não foram encontradas citações da LGPD",
      cita_onde, "Citação à LGPD encontrada"
    )
  ) %>%
  count(deteccao_lgpd) %>%
  mutate(
    prop = n / sum(n),
    ypos = cumsum(prop) - 0.5 * prop
  ) %>%
  ggplot(aes(x = "", y = prop, fill = reorder(deteccao_lgpd, -prop))) +
  geom_col(width = 1, color = cores_tb[["cinza_quase_branco"]]) +
  coord_polar("y", start = 0) +
  geom_text(
    aes(y = 1-ypos, label = str_glue("{scales::number(n)} pedidos\n{my_lbl(prop)}")),
    size = 4
  ) +
  labs(
    title = "Detecção dos termos relacionados a LGPD",
    subtitle = "Considerando menções no pedido e na resposta",
    x = NULL,
    y = NULL,
    fill = NULL
  ) +
  scale_fill_manual(values = c(cores_aep[["laranja"]], cores_aep[["rosa"]])) +
  theme(
    legend.position = "top",
    legend.justification = "left",
    legend.direction = "vertical",
    axis.text = element_blank(),
    panel.grid = element_blank()
  )
```

:::

### Onde a LGPD foi citada

A detecção de termos relacionados à LGPD são divididas em duas partes.

De um lado, pedidos de acesso a informação onde o usuário cita a LGPD na própria solicitação são indicativos do interesse da sociedade sobre a legislação e/ou do cuidado dos solicitantes em delimitar o pedido a informações públicas.

Por outro lado, pedidos em que o órgão menciona "unilateralmente" a LGPD são indicativos do uso da legislação para restringir a divulgação de informações que o próprio órgão considera que sejam de cunho pessoal. Como a detecção dos termos não é qualitativa, não é possível dizer se o uso da LGPD nas respostas está sendo feito de maneira adequada ou abusiva.

::: {.panel-tabset}

#### Mês a mês

```{r}
#| label: plot-onde-usou-lgpd-mensal

pedidos_busca %>%
  count(data_registro, cita_onde) %>%
  group_by(data_registro) %>%
  mutate(prop = n / sum(n)) %>%
  ungroup() %>%
  filter(cita_onde != "Não foram encontradas citações da LGPD") %>%
  ggplot(aes(x = data_registro, y = prop, color = cita_onde)) +
  geom_line(size = 1.5) +
  geom_point(
    size = 1.5,
    color = alpha("black", .2),
    data = . %>% filter(cita_onde == "Somente na resposta do órgão público")
  ) +
  geom_text(
    data = . %>% filter(cita_onde == "Somente na resposta do órgão público"),
    size = 2.5,
    vjust = -1.2,
    hjust = -.1,
    angle = 45,
    fontface = "bold",
    aes(
      label = scales::percent(
        prop,
        accuracy = .1,
        big.mark = ".",
        decimal.mark = ","
      ),
    )
  ) +
  scale_color_manual(values = c(
    cores_aep[["rosa"]],
    alpha(cores_aep[["laranja"]], .5)
  )) +
  theme(
    legend.position = "top",
    legend.justification = "left"
  ) +
  labs(
    title = "Onde os termos relacionados a LGPD foram citados",
    color = NULL,
    x = "Mês de registro do pedido",
    y = "% de pedidos"
  ) +
  scale_x_date(date_breaks = "6 months", date_labels = "%b-%Y") +
  scale_y_continuous(labels = scales::percent, limits = c(0, .15))
```

#### Ano a ano

```{r}
#| label: plot-onde-usou-lgpd-anual

pedidos_busca %>%
  count(ano = year(data_registro), cita_onde) %>%
  group_by(ano) %>%
  mutate(prop = n / sum(n)) %>%
  ungroup() %>%
  filter(cita_onde != "Não foram encontradas citações da LGPD") %>%
  ggplot(aes(x = ano, y = prop, color = cita_onde)) +
  geom_line(size = 1.5) +
  geom_point(
    size = 1.5,
    color = alpha("black", .2),
    data = . %>% filter(cita_onde == "Somente na resposta do órgão público")
  ) +
  geom_text(
    data = . %>% filter(cita_onde == "Somente na resposta do órgão público"),
    size = 4,
    vjust = -1.2,
    hjust = -.1,
    angle = 45,
    fontface = "bold",
    aes(
      label = scales::percent(
        prop,
        accuracy = .1,
        big.mark = ".",
        decimal.mark = ","
      ),
    )
  ) +
  scale_color_manual(values = c(
    cores_aep[["rosa"]],
    alpha(cores_aep[["laranja"]], .5)
  )) +
  theme(
    legend.position = "top",
    legend.justification = "left"
  ) +
  labs(
    title = "Onde os termos relacionados a LGPD foram citados",
    color = NULL,
    x = "Ano de registro do pedido",
    y = "% de pedidos"
  ) +
  scale_y_continuous(labels = scales::percent, limits = c(0, .05))
```

#### Total

```{r}
#| label: plot-onde-usou-lgpd-total

pedidos_busca %>%
  count(cita_onde) %>%
  filter(cita_onde != "Não foram encontradas citações da LGPD") %>%
  mutate(
    prop = n / sum(n),
    ypos = cumsum(prop) - 0.5 * prop
  ) %>%
  ggplot(aes(x = "", y = prop, fill = cita_onde)) +
  geom_col(width = 1, color = cores_tb[["cinza_quase_branco"]]) +
  coord_polar("y", start = 0) +
  geom_text(
    aes(y = 1-ypos, label = str_glue("{scales::number(n)} pedidos\n{my_lbl(prop)}")),
    size = 4
  ) +
  labs(
    title = "Onde os termos relacionados a LGPD foram citados",
    fill = NULL,
    x = NULL,
    y = NULL
  ) +
  scale_fill_manual(values = c(cores_aep[["rosa"]], cores_tb[["azul"]])) +
  theme(
    legend.position = "top",
    legend.justification = "left",
    legend.direction = "vertical",
    axis.text = element_blank(),
    panel.grid = element_blank()
  )
```

:::

### Assuntos onde os órgãos usaram LGPD

Considerando situações onde os usuários não mencionam LGPD na solicitação. O campo "assuntos" é preenchido pelo usuário a partir de uma lista de assuntos fornecida pela plataforma FalaBr.

```{r}
#| label: plot-assunto

pedidos_busca %>%
  filter(cita_onde == "Somente na resposta do órgão público") %>%
  count(assunto, sort = TRUE) %>%
  slice_max(order_by = n, n = 15) %>%
  ggplot(aes(x = reorder(assunto, n), y = n)) +
  geom_col(fill = cores_tb[["azul"]]) +
  coord_flip() +
  geom_text(
    hjust = 1,
    size = 3,
    aes(label = scales::number(n))
  ) +
  labs(
    title = "Assuntos mais recorrentes onde a LGPD foi mencionada",
    x = NULL,
    y = "Quantidade de pedidos"
  ) +
  scale_y_continuous(expand = c(0, 0), labels = scales::number)
```

### Decisão sobre acesso a informação citando a LGPD


::: {.column-tabset}
::: {.panel-tabset}

#### Mês a mês

```{r}
#| label: funcao-plot-decisao-mes
plot_decisao_mes <- function(df, decisao_do_orgao) {
  df %>%
    filter(cita_onde == "Somente na resposta do órgão público") %>%
    count(data_registro, decisao, name = "qt_decisao_mes") %>%
    add_count(data_registro, wt = qt_decisao_mes, name = "qt_mes") %>%
    mutate(prop = qt_decisao_mes / qt_mes) %>%
    filter(decisao == decisao_do_orgao) %>%
    ggplot(aes(y = qt_decisao_mes, x = data_registro, color = decisao)) +
    geom_line(size = 1, show.legend = F) +
    geom_point(
      data = . %>% filter(month(data_registro) %in% c(6, 12)),
      color = "black"
    ) +
    ggrepel::geom_text_repel(
      data = . %>% filter(month(data_registro) %in% c(6, 12)),
      aes(label = qt_decisao_mes),
      color = "black",
      show.legend = F
    ) +
    scale_color_manual(values = cores_decisao2[c(1, 3, 4, 6, 7)]) +
    scale_x_date(date_breaks = "6 months", date_labels = "%b-%Y") +
    scale_y_continuous(limits = c(0, 100)) +
    labs(
      title = paste("Menções à LGPD em classificações de acesso concedido", decisao_do_orgao),
      y = "Quantidade de pedidos",
      x = "Data de registro do pedido",
      color = "Decisão do órgão"
    )
}
```

::: {.panel-tabset}

##### Todos

```{r}
#| label: plot-decisao-todos

pedidos_busca %>%
  filter(cita_onde == "Somente na resposta do órgão público") %>%
  count(data_registro, decisao, name = "qt_decisao_mes") %>%
  add_count(data_registro, wt = qt_decisao_mes, name = "qt_mes") %>%
  mutate(prop = qt_decisao_mes / qt_mes) %>%
  ggplot(aes(y = qt_decisao_mes, x = data_registro, color = decisao)) +
  geom_line(size = 1) +
  scale_color_manual(values = cores_decisao2[c(1, 3, 4, 6, 7)]) +
  scale_x_date(date_breaks = "6 months", date_labels = "%b-%Y") +
  scale_y_continuous(limits = c(0, 100)) +
  labs(
    title = "Menções à LGPD e decições do órgão sobre acesso a informação",
    y = "Quantidade de pedidos",
    x = "Data de registro do pedido",
    color = "Decisão do órgão"
  )
```

##### Acesso Concedido

```{r}
#| label: plot-decisao-acesso-concedido
plot_decisao_mes(pedidos_busca, "Acesso Concedido")
```

##### Acesso Negado

```{r}
#| label: plot-decisao-acesso-negado
plot_decisao_mes(pedidos_busca, "Acesso Negado")
```

##### Acesso Parcialmente concedido

```{r}
#| label: plot-decisao-acesso-parcialmente-concedido
plot_decisao_mes(pedidos_busca,"Acesso Parcialmente Concedido")
```

##### Órgão não competente

```{r}
#| label: plot-decisao-orgao-nao-competente
plot_decisao_mes(pedidos_busca, "Somente na resposta do órgão público")
```

##### Informação inexistente

```{r}
#| label: plot-decisao-info-inexistente
plot_decisao_mes(pedidos_busca, "Informação inexistente")
```

:::

#### Ano a ano

```{r}
#| label: funcao-plot-decisao-ano
plot_decisao_ano <- function(df, decisao_do_orgao) {
  df %>%
    filter(cita_onde == "Somente na resposta do órgão público") %>%
    count(ano = year(data_registro), decisao, name = "qt_decisao_ano") %>%
    add_count(ano, wt = qt_decisao_ano, name = "qt_ano") %>%
    mutate(prop = qt_decisao_ano / qt_ano) %>%
    filter(decisao == decisao_do_orgao) %>%
    ggplot(aes(y = qt_decisao_ano, x = ano, color = decisao)) +
    geom_line(size = 1, show.legend = F) +
    geom_point(show.legend = F) +
    ggrepel::geom_text_repel(
      aes(label = qt_decisao_ano),
      color = "black",
      show.legend = F
    ) +
    scale_color_manual(values = cores_decisao2[c(1, 3, 4, 6, 7)]) +
    scale_y_continuous(limits = c(0, 650)) +
    labs(
      title = paste("Menções à LGPD em classificações de", decisao_do_orgao),
      y = "Quantidade de pedidos",
      x = "Ano de registro do pedido",
      color = "Decisão do órgão"
    )
}
```


::: {.panel-tabset}

##### Todos

```{r}
#| label: plot-decisao-todos-anual

pedidos_busca %>%
  filter(cita_onde == "Somente na resposta do órgão público") %>%
  count(ano = year(data_registro), decisao, name = "qt_decisao_ano") %>%
  add_count(ano, wt = qt_decisao_ano, name = "qt_ano") %>%
  mutate(prop = qt_decisao_ano / qt_ano) %>%
  ggplot(aes(y = qt_decisao_ano, x = ano, color = decisao)) +
  geom_line(size = 1) +
  scale_color_manual(values = cores_decisao2[c(1, 3, 4, 6, 7)]) +
  scale_y_continuous(limits = c(0, 650)) +
  labs(
    title = "Menções à LGPD e decições do órgão sobre acesso a informação",
    y = "Quantidade de pedidos",
    x = "Ano de registro do pedido",
    color = "Decisão do órgão"
  )
```

##### Acesso Concedido

```{r}
#| label: plot-decisao-acesso-concedido-anual
plot_decisao_ano(pedidos_busca, "Acesso Concedido")
```

##### Acesso Negado

```{r}
#| label: plot-decisao-acesso-negado-anual
plot_decisao_ano(pedidos_busca, "Acesso Negado")
```

##### Acesso Parcialmente concedido

```{r}
#| label: plot-decisao-acesso-parcialmente-concedido-anual
plot_decisao_ano(pedidos_busca, "Acesso Parcialmente Concedido")
```

##### Órgão não competente

```{r}
#| label: plot-decisao-orgao-nao-competente-anual
plot_decisao_ano(pedidos_busca, "Órgão não tem competência para responder sobre o assunto")
```

##### Informação inexistente

```{r}
#| label: plot-decisao-info-inexistente-anual
plot_decisao_ano(pedidos_busca, "Informação Inexistente")
```

:::


:::
:::

### Uso da LGPD por órgão e decisão de acesso

```{r}
#| label: funcao-plot-orgao-decisao

plot_orgao_decisao <- function(df, decisao_acesso, label_adjust = 1) {
  df %>%
    filter(cita_onde == "Somente na resposta do órgão público") %>%
    count(decisao, orgao) %>%
    group_by(decisao) %>%
    slice_max(order_by = n, n = 10) %>%
    ungroup() %>%
    filter(decisao == decisao_acesso) %>%
    ggplot(aes(x = n, y = reorder(orgao, n), fill = decisao, color = decisao)) +
    geom_col(show.legend = FALSE) +
    geom_text(aes(label = n), color = "black", hjust = label_adjust) +
    scale_fill_manual(values = cores_decisao) +
    scale_color_manual(values = cores_decisao2) +
    scale_x_continuous(limits = c(0, 310), expand = c(0, 0)) +
    labs(
      title = decisao_acesso,
      y = NULL,
      x = "Quantidade de pedidos"
    )

}
```

::: {.column-tabset}
::: {.panel-tabset}

#### Acesso Concedido

```{r}
#| label: plot-orgao-decisao-acesso-concedido
plot_orgao_decisao(pedidos_busca, "Acesso Concedido")
```

#### Acesso Negado

```{r}
#| label: plot-orgao-decisao-acesso-negado
plot_orgao_decisao(pedidos_busca, "Acesso Negado")
```

#### Acesso Parcialmente Concedido

```{r}
#| label: plot-orgao-decisao-acesso-parcialmente-concedido
plot_orgao_decisao(pedidos_busca, "Acesso Parcialmente Concedido")
```

#### Órgão não competente

```{r}
#| label: plot-orgao-decisao-orgao-incompetente
plot_orgao_decisao(pedidos_busca, "Órgão não tem competência para responder sobre o assunto",
                   label_adjust = 0)
```

#### Informação Inexistente

```{r}
#| label: plot-orgao-decisao-info-inexistente
plot_orgao_decisao(pedidos_busca, "Informação Inexistente", label_adjust = 0)
```

:::
:::

### Núvens de palavras

```{r}
#| label: ids-para-wordcloud
source(here("src/05-funcao-limpando-texto.R"), encoding = "utf8")
ids_ms <- pedidos_busca %>% filter(orgao == "MS – Ministério da Saúde") %>% pull(id_pedido)
ids_inss <- pedidos_busca %>% filter(str_detect(orgao, "^INSS")) %>% pull(id_pedido)
ids_incra <- pedidos_busca %>% filter(str_detect(orgao, "^INCRA")) %>% pull(id_pedido)
ids_imbel <- pedidos_busca %>% filter(str_detect(orgao, "^IMBEL")) %>% pull(id_pedido)
ids_gsi <- pedidos_busca %>% filter(str_detect(orgao, "^GSI")) %>% pull(id_pedido)
ids_inep <- pedidos_busca %>% filter(str_detect(orgao, "^INEP")) %>% pull(id_pedido)
```

#### MS – Ministério da Saúde

::: {.panel-tabset}

##### Acesso Negado

```{r}
#| label: plot-wordcloud-ms-acesso-negado
pedidos_busca %>%
  filter(cita_onde == "Somente na resposta do órgão público") %>%
  filter(id_pedido %in% ids_ms) %>%
  filter(decisao == "Acesso Negado") %>%
  select(id_pedido, resposta_pedido) %>%
  unnest_tokens(word, resposta_pedido) %>%
  anti_join(stopwords) %>%
  count(word, sort = TRUE) %>%
  with(wordcloud(word, n, max.words = 350, color = cores_aep[["rosa"]]))
```

##### Acesso Concedido

```{r}
#| label: plot-wordcloud-ms-acesso-concedido
pedidos_busca %>%
  filter(cita_onde == "Somente na resposta do órgão público") %>%
  filter(id_pedido %in% ids_ms) %>%
  filter(decisao == "Acesso Concedido") %>%
  select(id_pedido, resposta_pedido) %>%
  unnest_tokens(word, resposta_pedido) %>%
  anti_join(stopwords) %>%
  count(word, sort = TRUE) %>%
  with(wordcloud(word, n, max.words = 350, color = cores_tb[["azul"]]))
```

##### Acesso Parcialmente Concedido

```{r}
#| label: plot-wordcloud-ms-acesso-parcialmente-concedido
pedidos_busca %>%
  filter(cita_onde == "Somente na resposta do órgão público") %>%
  filter(id_pedido %in% ids_ms) %>%
  filter(decisao == "Acesso Parcialmente Concedido") %>%
  select(id_pedido, resposta_pedido) %>%
  unnest_tokens(word, resposta_pedido) %>%
  anti_join(stopwords) %>%
  count(word, sort = TRUE) %>%
  with(wordcloud(word, n, max.words = 350, color = cores_aep[["laranja"]]))
```
:::

#### GSI-PR - Gabinete de Segurança Institucional da República

::: {.panel-tabset}

##### Acesso Negado

```{r}
#| label: plot-wordcloud-gsi-acesso-negado
pedidos_busca %>%
  filter(cita_onde == "Somente na resposta do órgão público") %>%
  filter(id_pedido %in% ids_gsi) %>%
  filter(decisao == "Acesso Negado") %>%
  select(id_pedido, resposta_pedido) %>%
  unnest_tokens(word, resposta_pedido) %>%
  anti_join(stopwords) %>%
  count(word, sort = TRUE) %>%
  with(wordcloud(word, n, max.words = 350, color = cores_aep[["rosa"]]))
```

##### Acesso Concedido

```{r}
#| label: plot-wordcloud-gsi-acesso-concedido
pedidos_busca %>%
  filter(cita_onde == "Somente na resposta do órgão público") %>%
  filter(id_pedido %in% ids_gsi) %>%
  filter(decisao == "Acesso Concedido") %>%
  select(id_pedido, resposta_pedido) %>%
  unnest_tokens(word, resposta_pedido) %>%
  anti_join(stopwords) %>%
  count(word, sort = TRUE) %>%
  with(wordcloud(word, n, max.words = 350, color = cores_tb[["azul"]]))
```

##### Acesso Parcialmente Concedido

```{r}
#| label: plot-wordcloud-gsi-acesso-parcialmente-concedido
pedidos_busca %>%
  filter(cita_onde == "Somente na resposta do órgão público") %>%
  filter(id_pedido %in% ids_gsi) %>%
  filter(decisao == "Acesso Parcialmente Concedido") %>%
  select(id_pedido, resposta_pedido) %>%
  unnest_tokens(word, resposta_pedido) %>%
  anti_join(stopwords) %>%
  count(word, sort = TRUE) %>%
  with(wordcloud(word, n, max.words = 350, color = cores_aep[["laranja"]]))
```
:::

#### INSS – Instituto Nacional do Seguro Social

::: {.panel-tabset}

##### Acesso Negado

```{r}
#| label: plot-wordcloud-inss-acesso-negado
pedidos_busca %>%
  filter(cita_onde == "Somente na resposta do órgão público") %>%
  filter(id_pedido %in% ids_inss) %>%
  filter(decisao == "Acesso Negado") %>%
  select(id_pedido, resposta_pedido) %>%
  unnest_tokens(word, resposta_pedido) %>%
  anti_join(stopwords) %>%
  count(word, sort = TRUE) %>%
  with(wordcloud(word, n, max.words = 350, color = cores_aep[["rosa"]]))
```

##### Acesso Concedido

```{r}
#| label: plot-wordcloud-inss-acesso-concedido
pedidos_busca %>%
  filter(cita_onde == "Somente na resposta do órgão público") %>%
  filter(id_pedido %in% ids_inss) %>%
  filter(decisao == "Acesso Concedido") %>%
  select(id_pedido, resposta_pedido) %>%
  unnest_tokens(word, resposta_pedido) %>%
  anti_join(stopwords) %>%
  count(word, sort = TRUE) %>%
  with(wordcloud(word, n, max.words = 350, color = cores_tb[["azul"]]))
```

##### Acesso Parcialmente Concedido

```{r}
#| label: plot-wordcloud-inss-acesso-parcialmente-concedido
pedidos_busca %>%
  filter(cita_onde == "Somente na resposta do órgão público") %>%
  filter(id_pedido %in% ids_inss) %>%
  filter(decisao == "Acesso Parcialmente Concedido") %>%
  select(id_pedido, resposta_pedido) %>%
  unnest_tokens(word, resposta_pedido) %>%
  anti_join(stopwords) %>%
  count(word, sort = TRUE) %>%
  with(wordcloud(word, n, max.words = 350, color = cores_aep[["laranja"]]))
```
:::

#### INCRA – Instituto Nacional de Colonização e Reforma Agrária

::: {.panel-tabset}

##### Acesso Negado

```{r}
#| label: plot-wordcloud-incra-acesso-negado
pedidos_busca %>%
  filter(cita_onde == "Somente na resposta do órgão público") %>%
  filter(id_pedido %in% ids_incra) %>%
  filter(decisao == "Acesso Negado") %>%
  select(id_pedido, resposta_pedido) %>%
  unnest_tokens(word, resposta_pedido) %>%
  anti_join(stopwords) %>%
  count(word, sort = TRUE) %>%
  with(wordcloud(word, n, max.words = 350, color = cores_aep[["rosa"]]))
```

##### Acesso Concedido

```{r}
#| label: plot-wordcloud-incra-acesso-concedido
pedidos_busca %>%
  filter(cita_onde == "Somente na resposta do órgão público") %>%
  filter(id_pedido %in% ids_incra) %>%
  filter(decisao == "Acesso Concedido") %>%
  select(id_pedido, resposta_pedido) %>%
  unnest_tokens(word, resposta_pedido) %>%
  anti_join(stopwords) %>%
  count(word, sort = TRUE) %>%
  with(wordcloud(word, n, max.words = 350, color = cores_tb[["azul"]]))
```

##### Acesso Parcialmente Concedido

```{r}
#| label: plot-wordcloud-incra-acesso-parcialmente-concedido
pedidos_busca %>%
  filter(cita_onde == "Somente na resposta do órgão público") %>%
  filter(id_pedido %in% ids_incra) %>%
  filter(decisao == "Acesso Parcialmente Concedido") %>%
  select(id_pedido, resposta_pedido) %>%
  unnest_tokens(word, resposta_pedido) %>%
  anti_join(stopwords) %>%
  count(word, sort = TRUE) %>%
  with(wordcloud(word, n, max.words = 350, color = cores_aep[["laranja"]]))
```
:::

#### IMBEL – Indústria de Material Bélico do Brasil

::: {.panel-tabset}

##### Acesso Negado

```{r}
#| label: plot-wordcloud-imbel-acesso-negado
pedidos_busca %>%
  filter(cita_onde == "Somente na resposta do órgão público") %>%
  filter(id_pedido %in% ids_imbel) %>%
  filter(decisao == "Acesso Negado") %>%
  select(id_pedido, resposta_pedido) %>%
  unnest_tokens(word, resposta_pedido) %>%
  anti_join(stopwords) %>%
  count(word, sort = TRUE) %>%
  with(wordcloud(word, n, max.words = 350, color = cores_aep[["rosa"]]))
```

##### Acesso Concedido

```{r}
#| label: plot-wordcloud-imbel-acesso-concedido
pedidos_busca %>%
  filter(cita_onde == "Somente na resposta do órgão público") %>%
  filter(id_pedido %in% ids_imbel) %>%
  filter(decisao == "Acesso Concedido") %>%
  select(id_pedido, resposta_pedido) %>%
  unnest_tokens(word, resposta_pedido) %>%
  anti_join(stopwords) %>%
  count(word, sort = TRUE) %>%
  with(wordcloud(word, n, max.words = 350, color = cores_tb[["azul"]]))
```

##### Acesso Parcialmente Concedido

```{r}
#| label: plot-wordcloud-imbel-acesso-parcialmente-concedido
pedidos_busca %>%
  filter(cita_onde == "Somente na resposta do órgão público") %>%
  filter(id_pedido %in% ids_imbel) %>%
  filter(decisao == "Acesso Parcialmente Concedido") %>%
  select(id_pedido, resposta_pedido) %>%
  unnest_tokens(word, resposta_pedido) %>%
  anti_join(stopwords) %>%
  count(word, sort = TRUE) %>%
  with(wordcloud(word, n, max.words = 350, color = cores_aep[["laranja"]]))
```
:::

#### INEP – Instituto Nacional de Estudos e Pesquisas Educacionais Anísio Teixeira

::: {.panel-tabset}

##### Acesso Negado

```{r}
#| label: plot-wordcloud-inep-acesso-negado
pedidos_busca %>%
  filter(cita_onde == "Somente na resposta do órgão público") %>%
  filter(id_pedido %in% ids_inep) %>%
  filter(decisao == "Acesso Negado") %>%
  select(id_pedido, resposta_pedido) %>%
  unnest_tokens(word, resposta_pedido) %>%
  anti_join(stopwords) %>%
  count(word, sort = TRUE) %>%
  with(wordcloud(word, n, max.words = 350, color = cores_aep[["rosa"]]))
```

##### Acesso Concedido

```{r}
#| label: plot-wordcloud-inep-acesso-concedido
pedidos_busca %>%
  filter(cita_onde == "Somente na resposta do órgão público") %>%
  filter(id_pedido %in% ids_inep) %>%
  filter(decisao == "Acesso Concedido") %>%
  select(id_pedido, resposta_pedido) %>%
  unnest_tokens(word, resposta_pedido) %>%
  anti_join(stopwords) %>%
  count(word, sort = TRUE) %>%
  with(wordcloud(word, n, max.words = 350, color = cores_tb[["azul"]]))
```

##### Acesso Parcialmente Concedido

```{r}
#| label: plot-wordcloud-inep-acesso-parcialmente-concedido
pedidos_busca %>%
  filter(cita_onde == "Somente na resposta do órgão público") %>%
  filter(id_pedido %in% ids_inep) %>%
  filter(decisao == "Acesso Parcialmente Concedido") %>%
  select(id_pedido, resposta_pedido) %>%
  unnest_tokens(word, resposta_pedido) %>%
  anti_join(stopwords) %>%
  count(word, sort = TRUE) %>%
  with(wordcloud(word, n, max.words = 350, color = cores_aep[["laranja"]]))
```
:::

### Recursos impetrados em respostas que citam LGPD

```{r}
pedidos_busca %>%
  filter(cita_onde == "Somente na resposta do órgão público") %>%
  count(ano = year(data_registro), possui_recurso) %>%
  complete(ano, possui_recurso, fill = list(n = 0)) %>%
  ggplot(aes(x = ano, y = n, fill = possui_recurso)) +
  geom_col(position = "dodge2") +
  geom_text(
    data = . %>% mutate(n = if_else(!possui_recurso, NA_integer_, n)),
    aes(label = n, group = possui_recurso),
    position = position_dodge(width = .8),
    vjust = -.1,
    color = cores_aep[["rosa"]]
  ) +
  scale_fill_manual(
    values = c(cores_aep[["laranja"]], cores_aep[["rosa"]]),
    labels = c("Não houve recurso", "Houve recurso")
  ) +
  labs(
    title = "Recursos impetrados contra decisões de acesso a informação\nquando órgão menciona LGPD na resposta",
    x = "Ano",
    y = "Quantidade de pedidos",
    fill = NULL
  )
```


