---
title: "Acessos negados contendo termos relacionados a 'sigilo' e 'artigo 31 da LAI'"
lang: pt-BR
format:
  html:
    anchor-sections: true
    code-fold: true
    code-tools: true
    code-link: true
    code-line-numbers: true
    code-summary: "Código"
    toc: true
    toc-title: "Índice"
    toc-depth: 4
    footnotes-hover: true
    smooth-scroll: true
    fig-width: 9
    search: true
    comments:
      hypothesis: true
knitr:
  opts_chunk: 
    collapse: true
    comment: "#>" 
editor_options: 
  chunk_output_type: console
execute: 
  cache: false
---

```{=html}
<style>
.nav-tabs .nav-link {
    margin-bottom: -1px;
    background: none;
    border: 1px solid transparent;
    border-top-left-radius: .25rem;
    border-top-right-radius: .25rem;
    color: #fcaa27;
    font-size: 0.875em;
}

.nav-tabs .nav-link.active, .nav-tabs .nav-item.show .nav-link {
    color: #495057;
    background-color: #fff;
    border-color: #dee2e6 #dee2e6 #fff;
    color: #d81755;
    font-size: 1em;
}
</style>
```

```{r}
#| label: libs
library(tidyverse)
library(here)
library(lubridate)
library(patchwork)
source(here("src/0-plot-aesthetics.R"), encoding = "utf-8")
```


## Base de dados - visão geral

Foram analisados os Pedidos de Acesso a Informação (pedidos LAI) enviados aos órgãos do Governo Federal e disponibilizados pelo portal [FalaBr](http://www.consultaesic.cgu.gov.br/busca/_layouts/15/DownloadPedidos/DownloadDados.aspx). Foram selecionados para análise somente as respostas aos pedidos LAI onde o órgão negou acesso ao solicitante (`decisao = "Acesso Negado"`), totalizando 43.517 respostas analisadas.

```{r}
#| label: bases-de-dados
base <- readRDS(here("data/base-cgu-filtrada.rds"))

ids_acesso_negado <- base %>%
  filter(base == "Pedidos") %>%
  select(datasets) %>%
  unnest(datasets) %>%
  filter(decisao == "Acesso Negado") %>%
  pull(id_pedido)

nr_protocolo <- base %>%
  filter(base == "Pedidos") %>%
  select(datasets) %>%
  unnest(datasets) %>%
  filter(decisao == "Acesso Negado") %>%
  select(id_pedido, protocolo)

pedidos  <- readRDS(here("data/pedidos-clean.rds"))
recursos <- readRDS(here("data/recursos-clean.rds"))
```


```{r}
#| label: numeros-da-lai-2

decisao_agregada <- base %>%
  filter(base == "Pedidos") %>%
  select(datasets) %>%
  unnest(datasets) %>% 
  mutate(decisao = if_else(
    decisao %in% c("Acesso Concedido", "Acesso Parcialmente Concedido", "Acesso Negado"),
    decisao, "Outra classificação*"
  )) %>% 
  count(ano = year(data_registro), decisao) %>% 
  mutate(decisao = reorder(decisao, n))

p1 <- decisao_agregada %>% 
  filter(decisao == "Acesso Negado") %>% 
  ggplot(aes(x = ano, y = n)) +
  geom_line(size = 1.3, color = cores_aep[["rosa"]], show.legend = F) +
  geom_point(size = 2.5, color = cores_aep[["rosa"]], show.legend = F) +
  labs(
    x = NULL,
    y = "Quantidade",
    title = "Total de acessos negados"
  ) +
  scale_y_continuous(labels = scales::number, expand = c(0, 0), limits = c(0, 8.5e3)) +
  scale_x_continuous(breaks = 2015L:2022L)

p2 <- decisao_agregada %>% 
  add_count(ano, wt = n, name = "n_ano") %>% 
  mutate(perc = n / n_ano) %>% 
  filter(decisao == "Acesso Negado") %>% 
  ggplot(aes(x = ano, y = perc)) +
  geom_col(size = 1.3, fill = cores_aep[["rosa"]]) +
  labs(
    x = NULL,
    y = "Percentual",
    title = "% de acessos negados"
  ) +
  scale_y_continuous(labels = scales::percent, expand = c(0, 0), limits = c(0, .12),
                     position = "right") +
  scale_x_continuous(breaks = 2015L:2022L) +
  theme(plot.title = element_text(hjust = 1))

p1 + p2 +
  plot_layout(guides = 'collect') +
  plot_annotation(title = "Pedidos de acesso a informação - governo Federal", 
                  theme = theme(plot.title = element_text(hjust = .5)))
```


## Termos pesquisados nas respostas

Foram analisados os conteúdos das respostas dos pedidos selecionados, identificando quais deles mencionam alguma combinação dos termos abaixo:

* Termos "sigilo".
* Termos "dados pessoais", "informações pessoais", "Art. 31 da LAI".
* Termos "LGPD", referente á Lei Geral de Proteção de Dados.

```{r}
#| label: identificando-termos

termos <- pedidos %>%
  filter(id_pedido %in% ids_acesso_negado) %>%
  tidylog::left_join(nr_protocolo) %>%
  transmute(
    id_pedido = id_pedido,
    protocolo = protocolo,
    data_registro = data_registro,
    data_resposta = data_resposta,
    orgao = orgao,
    detalhamento = detalhamento_clean,
    resposta_pedido = resposta_clean,
    resumo = resumo_clean,
    menciona_lai_pedido = str_detect(detalhamento_clean, "LAI"),
    menciona_lai_resposta = str_detect(resposta_clean, "LAI"),
    menciona_dados_pessoais_pedido = str_detect(detalhamento_clean, "dados_pessoais|informacoes pessoais|informacao pessoal|art 31|artigo 31"),
    menciona_dados_pessoais_resposta = str_detect(resposta_clean, "dados_pessoais|informacoes pessoais|informacao pessoal|art 31|artigo 31"),
    menciona_lgpd_pedido = str_detect(detalhamento_clean, "LGPD"),
    menciona_lgpd_resposta = str_detect(resposta_clean, "LGPD"),
    menciona_sigilo_pedido = str_detect(detalhamento_clean, "sigilo"),
    menciona_sigilo_resposta = str_detect(resposta_clean, "sigilo"),
    # menciona_artigo_31_pedido = str_detect(detalhamento_clean, "(artigo 31|art 31)"),
    # menciona_artigo_31_resposta = str_detect(resposta_clean, "(artigo 31|art 31)")
  )

termos_categoria <- termos %>% 
  transmute(
    id_pedido,
    protocolo,
    data_registro,
    orgao,
    detectado = case_when(
    (#1
      menciona_lai_resposta &
     !menciona_sigilo_resposta &
     !menciona_dados_pessoais_resposta &
     !menciona_lgpd_resposta
    ) ~ "Termos não detectados",
    (#2
     !menciona_lai_resposta &
     !menciona_sigilo_resposta &
     !menciona_dados_pessoais_resposta &
     !menciona_lgpd_resposta
    ) ~ "Termos não detectados",
    (#3
      menciona_lai_resposta &
      menciona_sigilo_resposta &
     !menciona_dados_pessoais_resposta &
     !menciona_lgpd_resposta
    ) ~ "Menciona somente termos 'sigilo'",
    (#4
      menciona_lai_resposta &
      menciona_sigilo_resposta &
      menciona_dados_pessoais_resposta &
     !menciona_lgpd_resposta
    ) ~ "Menciona os termos 'sigilo' e 'dados pessoais'",
    (#5
      menciona_lai_resposta &
     !menciona_sigilo_resposta &
      menciona_dados_pessoais_resposta &
     !menciona_lgpd_resposta      
    ) ~ "Menciona somente termos 'dados pessoais'",
    (#6
     !menciona_lai_resposta &
      menciona_sigilo_resposta &
     !menciona_dados_pessoais_resposta &
     !menciona_lgpd_resposta            
    ) ~ "Menciona somente termos 'sigilo'",
    (#7
     !menciona_lai_resposta &
     !menciona_sigilo_resposta &
      menciona_dados_pessoais_resposta &
     !menciona_lgpd_resposta      
    ) ~ "Menciona somente termos 'dados pessoais'",
    (#8
     !menciona_lai_resposta &
      menciona_sigilo_resposta &
      menciona_dados_pessoais_resposta &
     !menciona_lgpd_resposta
    ) ~ "Menciona os termos 'sigilo' e 'dados pessoais'",
    (#9
      menciona_lai_resposta &
     !menciona_sigilo_resposta &
      menciona_dados_pessoais_resposta &
      menciona_lgpd_resposta
    ) ~ "Menciona os termos 'dados pessoais' e 'LGPD'",
    (#10
      menciona_lai_resposta &
      menciona_sigilo_resposta &
      menciona_dados_pessoais_resposta &
      menciona_lgpd_resposta
    ) ~ "Menciona os termos 'sigilo', 'dados pessoais' e 'LGPD'",
    (#11
     !menciona_lai_resposta &
     !menciona_sigilo_resposta &
      menciona_dados_pessoais_resposta &
      menciona_lgpd_resposta      
    ) ~ "Menciona os termos 'dados pessoais' e 'LGPD'",
    (#12
      menciona_lai_resposta &
     !menciona_sigilo_resposta &
     !menciona_dados_pessoais_resposta &
      menciona_lgpd_resposta      
    ) ~ "Menciona somente termos 'LGPD'",    
    (#13
     !menciona_lai_resposta &
     !menciona_sigilo_resposta &
     !menciona_dados_pessoais_resposta &
      menciona_lgpd_resposta      
    ) ~ "Menciona somente termos 'LGPD'",    
    (#14
      menciona_lai_resposta &
      menciona_sigilo_resposta &
     !menciona_dados_pessoais_resposta &
      menciona_lgpd_resposta      
    ) ~ "Menciona os termos 'sigilo' e 'LGPD'",    
    (#15
     !menciona_lai_resposta &
      menciona_sigilo_resposta &
      menciona_dados_pessoais_resposta &
      menciona_lgpd_resposta
    ) ~ "Menciona os termos 'sigilo', 'dados pessoais' e 'LGPD'",
    (#16
     !menciona_lai_resposta &
      menciona_sigilo_resposta &
     !menciona_dados_pessoais_resposta &
      menciona_lgpd_resposta
    ) ~ "Menciona os termos 'sigilo' e 'LGPD'",
    TRUE ~ NA_character_
  ))


termos %>%
  select(ends_with("_resposta"), -data_resposta) %>% 
  count(
    menciona_lai_resposta,
    menciona_sigilo_resposta,
    menciona_dados_pessoais_resposta,
    menciona_lgpd_resposta,
    sort = TRUE
  ) %>%
  mutate(ord = row_number()) %>% 
  group_by(ord) %>% 
  nest() %>% 
  deframe() %>% 
  map(
    pivot_longer,
    cols = c(menciona_lai_resposta,
             menciona_sigilo_resposta,
             menciona_dados_pessoais_resposta,
             menciona_lgpd_resposta),
    names_to = "termo",
    values_to = "detectado"
  )
```

A base de dados da CGU não é completa, pois os pedidos contendo dados pessoais e informações consideradas sensíveis são descartados e o seu conteúdo não é divulgado. Os critérios para descarte desses pedidos da transparência ativa é adotado pelos órgãos do governo Federal e pela CGU e não é claro. Tal incompletude dos dados **resulta em subnotificação** das detecções dos termos, uma vez que eles dizem respeito aos temas "sigilo" e "dados pessoais".

Outra fonte de subnotificação importante é a ausência de dados da Caixa Econômica Federal (CEF). A CEF era um dos principais órgãos solicitados via LAI sendo responsável por pelo menos x% de todas as solicitações disponibilizadas pelo FalaBr entre 2015 e 2018.

```{r}
#| label: plot-cef

base[1, 2] %>% 
  unnest(datasets) %>%
  inner_join(nr_protocolo) %>% 
  count(
    ano = year(data_registro),
    orgao = if_else(orgao == "CEF – Caixa Econômica Federal", orgao, "Demais órgãos")
  ) %>% 
  add_count(ano, wt = n, name = "n_total") %>%
  mutate(perc = n / n_total) %>% 
  ggplot(aes(x = ano, y = perc, fill = orgao)) +
  ggchicklet::geom_chicklet() +
  geom_text(
    aes(label = if_else(orgao == "Demais órgãos",
                    NA_character_, scales::percent(perc,
                                                   accuracy = .1,
                                                   decimal_mark = ",",
                                                   big.mark = " "))),
    color = "white",
    vjust = 1
  ) + 
  scale_fill_manual(
    values = c(
      "CEF – Caixa Econômica Federal" = cores_aep[["rosa"]],
      "Demais órgãos" = cores_aep[["laranja"]]
    )
  ) + 
  hrbrthemes::scale_y_percent(limits = c(0, 1), n.breaks = 6) +
  labs(
    title = "Pedidos LAI com acesso negado",
    x = NULL, y = NULL,
    subtitle = "% da Caixa (CEF) no total de negativas",
    fill = NULL
  ) +
  scale_x_continuous(breaks = 2015L:2022L)
```

A busca pelos termos não é perfeita e pode conter imprecisões e detecções que não correspondem ao contexto de interesse. Para aumentar a precisão da detecção o conteúdo das respostas foram normalizados com remoção de acentos, pontuações, caracteres especiais e substituição de letras maiúsculas por minúsculas. A detecção dos termos foi feita com o auxílio de expressões regulares definidas [neste script](src/4-lista-de-regex.R).

A quantidade de pedidos em que os termos foram detectados podem ser vistos na figura abaixo:

```{r}
#| label: plot-deteccao-de-termos-geral

termos_categoria %>% 
  mutate(detectado = if_else(detectado == "Termos não detectados", detectado, "Termos detectados")) %>% 
  count(detectado, sort = T) %>% 
  ggplot(aes(x = detectado, y = n, fill = detectado)) + 
  ggchicklet::geom_chicklet() +
  geom_text(aes(label = scales::number(n))) +
  scale_y_continuous(labels = scales::number) +
  scale_fill_manual(values = c("Termos não detectados" = cores_aep[["laranja"]],
                               "Termos detectados" = cores_aep[["rosa"]])) +
  labs(
    title = "Detecção de termos relacionados a sigilo, dados pessoais e LGPD",
    y = "Quantidade de pedidos",
    x = NULL,
    fill = NULL
  )
```

Onde os termos foram detectados, foram agrupadas as combinações de sua utilização:

```{r}
#| label: plot-deteccao-de-termos-detalhado
#| fig-height: 12

termos_categoria %>% 
  filter(detectado != "Termos não detectados") %>% 
  count(ano = year(data_registro), detectado, sort = T) %>% 
  ggplot(aes(x = ano, y = n)) + 
  ggchicklet::geom_chicklet(fill = cores_aep[["rosa"]]) +
  geom_text(
    aes(label = if_else(n > 0, scales::number(n), "")),
    vjust = -.6
  ) +
  facet_wrap(~ reorder(detectado, -n), ncol = 1) +
  scale_y_continuous(labels = scales::number, limits = c(0, 1.4e3)) +
  scale_x_continuous(breaks = 2015L:2022L)
  labs(
    x = NULL,
    y = "Quantidade",
    title = "Combinações dos termos detectados",
    subtitle = "Pedidos LAI com acesso negado ao solicitante"
  )
```

A figura abaixo apresenta o percentual de acessos negados que mencionaram as combinações de textos.

```{r}
#| fig-width: 9
#| fig-height: 8
#| column: page
#| label: plot-frequencia-termos
termos_categoria %>% 
  mutate(detectado = if_else(str_detect(detectado, "LGPD"), "Menciona LGPD*", detectado)) %>% 
  count(ano = year(data_registro), detectado, sort = T) %>% 
  add_count(ano, wt = n, name = "n_total") %>%
  mutate(perc = n / n_total) %>% 
  filter(detectado != "Termos não detectados") %>% 
  ggplot(aes(x = ano, y = perc, color = reorder(detectado, -perc))) + 
  geom_line(size = 1.5) +
  geom_point(size = 2) +
  theme(legend.position = c(.75, .85),
        panel.grid.minor.y = element_line(),
        legend.background = element_rect(fill = "white")) +
  hrbrthemes::scale_y_percent(limits = c(0, .3), n.breaks = 6) +
  scale_x_continuous(breaks = 2015L:2022L) +
  scale_color_manual(values = c(
    "Menciona somente termos 'sigilo'" = cores_aep[["laranja"]],
    "Menciona os termos 'sigilo' e 'dados pessoais'" = cores_aep[["rosa"]],
    "Menciona somente termos 'dados pessoais'" = cores_aep[["marrom"]],
    "Menciona LGPD*" = cores_tb[["azul"]]
  )) +
  labs(
    x = NULL,
    y = "Percentual de acessos negados que mencionam os termos",
    color = "Combinações dos termos detectados",
    title = "Frequência de uso de termos em acessos negados",
    subtitle = "Pedidos LAI com acesso negado ao solicitante",
    caption = "* Todas as combinações para LGPD foram agrupadas em uma única categoria"
  )
```

Em linhas gerais, a distribuição da frequência de negativas que alegam sigilos ou exposição de informações sensíveis e pessoais não se alteraram ao longo dos anos. Entretanto isso deve ser visto com ressalvas, uma vez que a Caixa Econômica Federal não disponibiliza pedidos LAI em transparência ativa. Nos últimos anos aumentaram a frequência da utilização de termos relacionados a dados pessoais e, mais recentemente, a Lei Geral de Proteção de Dados.

```{r}
#| fig-width: 9
#| fig-height: 8
#| column: page
#| label: plot-frequencia-termos-stacked
termos_categoria %>% 
  mutate(detectado = if_else(str_detect(detectado, "LGPD"), "Menciona LGPD*", detectado)) %>% 
  count(ano = year(data_registro), detectado, sort = T) %>% 
  add_count(ano, wt = n, name = "n_total") %>%
  mutate(perc = n / n_total) %>% 
  ggplot(aes(x = ano, y = perc, fill = reorder(detectado, -perc))) + 
  geom_area(position = "stack", color = "black", alpha = .7) +
  theme(legend.position = c(.75, .85),
        panel.grid.minor.y = element_line(),
        legend.background = element_rect(fill = "white")) +
  hrbrthemes::scale_y_percent(limits = c(0, 1), n.breaks = 6) +
  scale_x_continuous(breaks = 2015L:2022L) +
  scale_fill_manual(values = c(
    "Termos não detectados" = cores_tb[["cinza_quase_branco"]],
    "Menciona somente termos 'sigilo'" = cores_aep[["laranja"]],
    "Menciona os termos 'sigilo' e 'dados pessoais'" = cores_aep[["rosa"]],
    "Menciona somente termos 'dados pessoais'" = cores_aep[["marrom"]],
    "Menciona LGPD*" = cores_tb[["azul"]]
  )) +
  labs(
    x = NULL,
    y = "Percentual de acessos negados que mencionam os termos\n(Acumulado)",
    fill = "Combinações dos termos detectados",
    title = "Frequência de uso de termos em acessos negados",
    subtitle = "Pedidos LAI com acesso negado ao solicitante",
    caption = "* Todas as combinações para LGPD foram agrupadas em uma única categoria"
  )
```


## Relação de pedidos que utilizaram o texto (link para planilhas)

```{r}
# plan <- base[1, 2] %>%
#   unnest(datasets) %>%
#   inner_join(termos_categoria %>% filter(detectado != "Termos não detectados")) %>%
#   transmute(
#     link = str_glue("http://www.consultaesic.cgu.gov.br/busca/_layouts/15/DetalhePedido/DetalhePedido.aspx?nup={protocolo}"),
#     link = str_glue('=HIPERLINK("{link}"; "LINK")'),
#     id_pedido = id_pedido,
#     protocolo = protocolo,
#     orgao = orgao,
#     combinacao_de_termo_detectada = detectado,
#     ano_registro = year(dmy(ts_registro)),
#     data_registro = dmy(ts_registro),
#     detalhamento = detalhamento,
#     data_resposta = dmy(ts_resposta),
#     resposta
#   )
# 
# googlesheets4::write_sheet(
#   plan,
#   "https://docs.google.com/spreadsheets/d/10NSfGW-f1mt8SWZGb4UBMVnN6AcxEVRyXiJrtXc4qhw/edit#gid=0",
#   sheet = "Resultados"
# )
```

[Clique aqui](https://docs.google.com/spreadsheets/d/10NSfGW-f1mt8SWZGb4UBMVnN6AcxEVRyXiJrtXc4qhw/edit#gid=0) para acessar a relação de pedidos LAI com as negativas de acesso a informação.