---
title: "Acessos negados contendo termos relacionados a 'sigilo' e 'artigo 31 da LAI'"
lang: pt-BR
format:
  html:
    anchor-sections: true
    code-fold: true
    code-tools: true
    code-link: true
    code-line-numbers: true
    code-summary: "Código"
    toc: true
    toc-title: "Índice"
    toc-depth: 4
    footnotes-hover: true
    smooth-scroll: true
    fig-width: 9
    search: true
    comments:
      hypothesis: true
knitr:
  opts_chunk: 
    collapse: true
    comment: "#>" 
editor_options: 
  chunk_output_type: console
execute: 
  cache: false
---

```{=html}
<style>
.nav-tabs .nav-link {
    margin-bottom: -1px;
    background: none;
    border: 1px solid transparent;
    border-top-left-radius: .25rem;
    border-top-right-radius: .25rem;
    color: #fcaa27;
    font-size: 0.875em;
}

.nav-tabs .nav-link.active, .nav-tabs .nav-item.show .nav-link {
    color: #495057;
    background-color: #fff;
    border-color: #dee2e6 #dee2e6 #fff;
    color: #d81755;
    font-size: 1em;
}
</style>
```

```{r}
#| label: libs
library(tidyverse)
library(here)
library(lubridate)
library(patchwork)
library(scales)
library(gt)
source(here("src/0-plot-aesthetics.R"), encoding = "utf-8")
```


## Base de dados - visão geral

Foram analisados os Pedidos de Acesso a Informação (pedidos LAI) enviados aos órgãos do Governo Federal e disponibilizados pelo portal [FalaBr](http://www.consultaesic.cgu.gov.br/busca/_layouts/15/DownloadPedidos/DownloadDados.aspx). Foram selecionados para análise somente as respostas aos pedidos LAI onde o órgão negou acesso ao solicitante (`decisao = "Acesso Negado"`), totalizando 43.517 respostas analisadas.

```{r}
#| label: bases-de-dados
base <- readRDS(here("data/base-cgu-filtrada.rds"))

ids_acesso_negado <- base %>%
  filter(base == "Pedidos") %>%
  select(datasets) %>%
  unnest(datasets) %>%
  filter(decisao == "Acesso Negado") %>%
  pull(id_pedido)

nr_protocolo <- base %>%
  filter(base == "Pedidos") %>%
  select(datasets) %>%
  unnest(datasets) %>%
  filter(decisao == "Acesso Negado") %>%
  select(id_pedido, protocolo)

pedidos  <- readRDS(here("data/pedidos-clean.rds"))
recursos <- readRDS(here("data/recursos-clean.rds"))
```

## Termos pesquisados nas respostas

Foram analisados os conteúdos das respostas dos pedidos selecionados, identificando quais deles mencionam alguma combinação dos termos abaixo:

* Cita o [artigo 31 da LAI](http://www.planalto.gov.br/ccivil_03/_ato2011-2014/2011/lei/l12527.htm) na resposta:
  - `"o tratamento das informacoes pessoais deve ser feito de forma transparente e com respeito a intimidade vida privada honra e imagem das pessoas bem como as liberdades e garantias individuais"`

* Menção ao [artigo 60 do decreto 7.724](http://www.planalto.gov.br/ccivil_03/_ato2011-2014/2012/decreto/d7724.htm) ou alegação de necessidade de identificação do requerente:
  - `"comprovacao da identidade do requerente|faz se necessaria a identificacao pessoal do titular|identificacao (do)?requerente"`

```{r}
#|label: busca-por-pedidos
pedidos_busca <- pedidos %>%
  filter(id_pedido %in% ids_acesso_negado) %>%
  tidylog::left_join(nr_protocolo) %>%
  transmute(
    id_pedido = id_pedido,
    protocolo = protocolo,
    data_registro = data_registro,
    data_resposta = data_resposta,
    orgao = orgao,
    detalhamento = detalhamento_clean,
    resposta_pedido = resposta_clean,
    resumo = resumo_clean,
    menciona_art_31_lei_12527 = str_detect(resposta_clean, "o tratamento das informacoes pessoais deve ser feito de forma transparente e com respeito a intimidade vida privada honra e imagem das pessoas bem como as liberdades e garantias individuais"),
    menciona_art_60_dec_7724 = str_detect(resposta_clean, "comprovacao da identidade do requerente|faz se necessaria a identificacao pessoal do titular|identificacao (do)?requerente")
  )
```

A alegação de sigilo é legítima quando o requerente solicita uma informação pessoal sem a devida comprovação de sua identidade. Estamos interessados nos pedidos com acesso negado que citam diretamente o artigo 30 da LAI sem fazer menções à necessidade de comprovação de identidade de requerente. O número de pedidos que atendem a este padrão é de 995.

Os pedidos foram agrupados em 3 categorias, onde as negativas citam:

1. A **necessidade de comprovação de identidade de requerente**.
2. A **necessidade de tratamento de informações pessoais (Art. 31 da LAI)**.
3. Outras justificativas.

> [Clique aqui](https://docs.google.com/spreadsheets/d/1hjlnWueLupWMuNsI5lPxrU486MqENO3hbBeAhxCd8f0/edit#gid=0) para ver os pedidos negados que alegam a *necessidade de tratamento de informações pessoais*

```{r}
#|label: plot-quantidades

grp1 <- "Necessidade de comprovação de\nidentidade de requerente"
grp2 <- "Necessidade de tratamento de\ninformações pessoais (Art. 31 da LAI"
grp3 <- "Outras justificativas"

pedidos_busca %>%
  count(
    menciona_art_31_lei_12527,
    menciona_art_60_dec_7724, 
    name = "qtde"
  ) %>%
  mutate(
    motivo_negativa = case_when(
      menciona_art_31_lei_12527 & menciona_art_60_dec_7724 ~ grp1,
      !menciona_art_31_lei_12527 & menciona_art_60_dec_7724 ~ grp1,
      menciona_art_31_lei_12527 & !menciona_art_60_dec_7724 ~ grp2,
      !menciona_art_31_lei_12527 & !menciona_art_60_dec_7724 ~ grp3
    )
  ) %>%
  count(motivo_negativa, wt = qtde, name = "qtde") %>%
    ggplot(aes(y = qtde, x = reorder(motivo_negativa, -qtde))) +
    ggchicklet::geom_chicklet(fill = cores_aep[["laranja"]]) +
    geom_text(aes(label = scales::number(qtde)), hjust = 0) +
    geom_curve(
      x = grp2,
      xend = grp2,
      y = 2.2e3,
      yend = 14e3,
      size = .5,
      arrow = arrow(length = unit(0.15, "inches"))
    ) +
    coord_flip() +
    scale_y_continuous(
        labels = scales::number,
        limits = c(0, 5e4),
        expand = c(0, 0)
     ) +
    geom_text(
      aes(
        x = grp2,
        y = 14500,
        label = "Grupo de\ninteresse"
      ),
      hjust = 0,
      vjust = 0,
      check_overlap = TRUE
    ) +
    labs(
      x = NULL,
      y = "Quantidade",
      title = "Negativas de acesso a informação"
    )
```

## Alegações de necessidade de tratamento de informações pessoais

```{r}
#|label: plot-info-pessoais-anual
pedidos_busca %>%
  count(
    id_ano = year(data_registro),
    menciona_art_31_lei_12527,
    menciona_art_60_dec_7724,
    name = "qtde_motivo_negativa"
  ) %>%
  mutate(
    motivo_negativa = case_when(
      menciona_art_31_lei_12527 & menciona_art_60_dec_7724 ~ grp1,
      !menciona_art_31_lei_12527 & menciona_art_60_dec_7724 ~ grp1,
      menciona_art_31_lei_12527 & !menciona_art_60_dec_7724 ~ grp2,
      !menciona_art_31_lei_12527 & !menciona_art_60_dec_7724 ~ grp3
    )
  ) %>%
  add_count(
    id_ano,
    name = "qtde_ano",
    wt = qtde_motivo_negativa
  ) %>%
  mutate(perc = qtde_motivo_negativa / qtde_ano) %>%
  filter(motivo_negativa == grp2) %>%
  ggplot(aes(x = id_ano, y = perc)) +
  geom_line(size = 2, show.legend = FALSE, color = cores_aep[["rosa"]]) +
  geom_label(
    aes(
      label = percent(
        perc,
        accuracy = 0.1,
        decimal.mark = ",",
        big.mark = " "
      )
    ),
    fill = "white",
    color = "white"
  ) +
  geom_label(
    aes(
      label = percent(
        perc,
        accuracy = 0.1,
        decimal.mark = ",",
        big.mark = " "
      )
    ),
    fill = alpha(cores_aep[["rosa"]], .5)
  ) +
  hrbrthemes::scale_y_percent(
    accuracy = 0.1,
    decimal.mark = ",",
    big.mark = " ",
    limits = c(-.005, .065)
  ) +
  scale_x_continuous(breaks = 2015:2022L) +
  labs(
    title = "Negativas alegando necessidade de tratamento de informações pessoais",
    subtitle = "Citação direta do Artigo 31° da Lei de Acesso a Informação",
    x = "Ano",
    y = "Percentual em relação ao total de acessos negados"
  )
```

```{r}
busca_pedidos_orgao <- pedidos_busca %>%
  count(
    orgao,
    menciona_art_31_lei_12527,
    menciona_art_60_dec_7724,
    name = "qtde_motivo_negativa"
  ) %>%
  mutate(
    motivo_negativa = case_when(
      menciona_art_31_lei_12527 & menciona_art_60_dec_7724 ~ grp1,
      !menciona_art_31_lei_12527 & menciona_art_60_dec_7724 ~ grp1,
      menciona_art_31_lei_12527 & !menciona_art_60_dec_7724 ~ grp2,
      !menciona_art_31_lei_12527 & !menciona_art_60_dec_7724 ~ grp3
    )
  ) %>%
  add_count(
    orgao,
    name = "qtde_orgao",
    wt = qtde_motivo_negativa
  ) %>%
  mutate(perc = qtde_motivo_negativa / qtde_orgao) %>%
  filter(motivo_negativa == grp2, qtde_orgao > 50) %>%
  select(-starts_with("menciona"), -motivo_negativa) %>%
  arrange(-perc)
  
busca_pedidos_orgao %>%
  mutate(
    across(contains("qtde"), number, big.mark = " "),
    perc = percent(perc, decimal.mark = ",", big.mark = ".", accuracy = 1.00)
  )  %>% 
  gt() %>% 
  tab_header(
    title = "Órgãos que mais fazem menção ao Art. 31 da LAI em negativas",
    subtitle = "Percentual em relação ao total de negativas emitidas pelo órgão"
  ) %>% 
  cols_label(
    orgao = md("**Órgão**"),
    qtde_motivo_negativa = md("**Citação<br/>Art. 31 - Lei 12.527**"),
    qtde_orgao = md("**Total de<br/>negativas**"),
    perc = md("**% citações<br/>por negativas**")
  )
```

