---
title: 'Monitoramento da Lei de Acesso a informação no governo Federal'
output:
    github_document:
editor_options: 
  chunk_output_type: console
---

```{r setup, include=FALSE}
knitr::opts_chunk$set(
  collapse = T,
  comment = "#>",
  message = F,
  warning = F,
  fig.align = "center",
  echo = F
)
```

Repositório com números e análises de pedidos de acesso a informação registrados no portal FalaBr do governo Federal.

```{r}
library(tidyverse)
library(here)
library(xml2)

docs <- list.files(here("docs"))

get_tags_h <- function(x, xpath) {
  here("docs", x) %>% 
    read_html() %>% 
    xml_find_all(xpath = xpath) %>% 
    xml_text() %>% 
    as_tibble_col(column_name = "section_title") %>% 
    mutate(tag = str_remove_all(xpath, "[:punct:]"))
}


toc <- c("//h1", "//h2", "//h3", "//h4") %>% 
  map_df(get_tags_h, x = docs) %>% 
  mutate(slug = if_else(tag == "h1", "", str_replace_all(section_title, "\\s", "_")),
         doc = docs,
         id = str_glue("https://rdurl0.github.io/monitoramento-lai/{doc}#{slug}")) %>%
  select(tag, section_title, id) %>% 
  group_by(tag) %>%
  nest() %>% 
  deframe()

criado_em <- here("data") %>% 
  list.files(pattern = "base-cgu", full.names = T) %>%
  file.info() %>% 
  pull(ctime) %>%
  format.Date("%d.%b.%Y")
```

## Conteúdo

- **`r toc$h1$section_title[1]`**
  + [`r toc$h2$section_title[1]`](`r toc$h2$id[1]`)
  + [`r toc$h2$section_title[2]`](`r toc$h2$id[2]`)
  + [`r toc$h2$section_title[3]`](`r toc$h2$id[3]`)
    + [`r toc$h3$section_title[1]`](`r toc$h3$id[1]`)
    + [`r toc$h3$section_title[2]`](`r toc$h3$id[2]`)
    + [`r toc$h3$section_title[3]`](`r toc$h3$id[3]`)
    + [`r toc$h3$section_title[4]`](`r toc$h3$id[4]`)
    + [`r toc$h3$section_title[5]`](`r toc$h3$id[5]`)
  + [`r toc$h2$section_title[4]`](`r toc$h2$id[4]`)
  + [`r toc$h2$section_title[5]`](`r toc$h2$id[5]`)
    + [`r toc$h3$section_title[6]`](`r toc$h3$id[6]`)
    + [`r toc$h3$section_title[7]`](`r toc$h3$id[7]`)
    + [`r toc$h3$section_title[8]`](`r toc$h3$id[8]`)
    + [`r toc$h3$section_title[9]`](`r toc$h3$id[9]`)
    + [`r toc$h3$section_title[10]`](`r toc$h3$id[10]`)
  + [`r toc$h2$section_title[6]`](`r toc$h2$id[6]`)
    + [`r toc$h3$section_title[11]`](`r toc$h3$id[11]`)
    + [`r toc$h3$section_title[12]`](`r toc$h3$id[12]`)
  + [`r toc$h2$section_title[7]`](`r toc$h2$id[7]`)
    + [`r toc$h3$section_title[13]`](`r toc$h3$id[13]`)
    + [`r toc$h3$section_title[14]`](`r toc$h3$id[14]`)
    + [`r toc$h3$section_title[15]`](`r toc$h3$id[15]`)
    + [`r toc$h3$section_title[16]`](`r toc$h3$id[16]`)

## Base de dados

- [Base completa (2012-2022)](https://falabr.cgu.gov.br/publico/DownloadDados/DownloadDadosLai.aspx): base com todo histórico da LAI no governo federal, porém sem dados textuais de pedidos, recursos e respostas. (*atualizado em: `r criado_em[1]`*)

- [Base filtrada (2015-2022)](http://www.consultaesic.cgu.gov.br/busca/_layouts/15/DownloadPedidos/DownloadDados.aspx): base com conteúdos textuais de pedidos, recursos e respostas. Pedidos LAI que possuam informaçoes sensíveis são excluídos/filtrados da base. (*atualizado em `r criado_em[2]`*)
