---
title: 'Monitoramento da Lei de Acesso a informação no governo Federal'
output:
    github_document:
editor_options: 
  chunk_output_type: console
---

```{r setup, include=FALSE}
knitr::opts_chunk$set(
  collapse = T,
  comment = "#>",
  message = F,
  warning = F,
  fig.align = "center",
  echo = F
)
```

Repositório com números e análises de pedidos de acesso a informação registrados no portal FalaBr do governo Federal.

```{r}
library(tidyverse)
library(here)
library(xml2)

docs <- list.files(here("docs"))

# get_tags_h <- function(x, xpath) {
#   here("docs", x) %>% 
#     read_html() %>% 
#     xml_find_all(xpath = xpath) %>% 
#     xml_text() %>% 
#     as_tibble_col(column_name = "section_title") %>% 
#     mutate(tag = str_remove_all(xpath, "[:punct:]"))
# }


# toc <- c("//h1", "//h2", "//h3", "//h4") %>% 
#   map_df(get_tags_h, x = docs) %>% 
#   mutate(slug = if_else(tag == "h1", "", str_replace_all(section_title, "\\s", "_")),
#          doc = docs,
#          id = str_glue("https://rdurl0.github.io/monitoramento-lai/{doc}#{slug}")) %>%
#   select(tag, section_title, id) %>% 
#   group_by(tag) %>%
#   nest() %>% 
#   deframe()

criado_em <- here("data") %>% 
  list.files(pattern = "base-cgu", full.names = T) %>%
  file.info() %>% 
  pull(ctime) %>%
  format.Date("%d.%b.%Y")
```

## Conteúdo

- [Monitoramento da Lei de Acesso a Informação](https://rdurl0.github.io/monitoramento-lai/0-monitoramento): análises extraídas das solicitações e respostas da base de dados de pedidos de acesso a informação enviados ao governo Federal.

- [Uso de termos controversos nas negativas de acesso a informação](https://rdurl0.github.io/monitoramento-lai/1-negativas-sigilo): uso de processamento de linguagem natural para detecção de termos controversos nas respostas de pedidos de acesso a informação classificadas com acesso negado. Busca por termos relacionados a **sigilo**, **dados e informações pessoais**, **artigo 31 da Lei de Acesso a Informação** e **Lei Geral de Proteção de Dados (LGPD)**.

## Base de dados

- [Base completa (2012-2022)](https://falabr.cgu.gov.br/publico/DownloadDados/DownloadDadosLai.aspx): base com todo histórico da LAI no governo federal, porém sem dados textuais de pedidos, recursos e respostas. (*atualizado em: `r criado_em[1]`*)

- [Base filtrada (2015-2022)](http://www.consultaesic.cgu.gov.br/busca/_layouts/15/DownloadPedidos/DownloadDados.aspx): base com conteúdos textuais de pedidos, recursos e respostas. Pedidos LAI que possuam informaçoes sensíveis são excluídos/filtrados da base. (*atualizado em `r criado_em[2]`*)
